臺灣高雄地方法院刑事判決　　　　　　　99年度訴字第1000號
公　訴　人　臺灣高雄地方法院檢察署檢察官
被　　　告　謝靜雯
　　　　　　林家豪
　　　　　　林政宏
上列被告因偽造文書案件，經檢察官追加起訴（98年度偵字第
23449 號、32668 號、99年度偵字第72號、412 號），本院判決
如下：
    主  文
本件追加起訴不受理。
    理  由
一、追加起訴意旨略以：
  (一)被告謝靜雯與黃秋霖共同基於偽造文書及詐欺之犯意聯絡，
    由謝靜雯借用蔡佩宜（另經臺灣高雄地方法院檢察署檢察官
    以99年度偵字第72號為不起訴處分）名義申設「佩衣商行」
    ，在高雄市苓雅區○○○路29巷3 號開設「宜美通訊行」。
    被告謝靜雯如附表一所示，以下列方式：持黃秋霖所交付
    其上已偽造被害人等署名之文件，或持黃秋霖所交付之被
    害人等遭變造之國民身分證、全民健康保險卡、汽車或機車
    駕照影本等證件，冒用渠等之名義於文件上偽造被害人等之
    署名，用以表示附表一所示被害人等本人申辦意思之私文書
    後，被告謝靜雯再於上開申請書之銷售人員或承辦人員欄位
    上偽造「蔡佩宜」之署名，並將上開偽造之私文書持交附表
    一所示電信公司，致電信公司陷於錯誤，誤以為係附表一所
    示被害人本人申請該門號而交付行動電話門號SIM 卡及搭配
    之手機予被告謝靜雯，黃秋霖再將之交予不詳之人使用，而
    詐取電信公司如附表一所示金額之財產上不法利益，足生損
    害於附表一所示被害人等及電信公司對於行動電話門號申請
    資料管理之正確性。附表一編號2 所示威寶電信股份有限公
    司（下稱威寶電信）0000000000門號及附表一編號5 所示遠
    傳電信0000000000門號並於不詳時地落入詐騙集團手中，致
    附表二邱桂蘭等人遭詐騙而損失金錢（時間、手法及金額如
    附表二所示）。
  (二)被告謝靜雯基於偽造文書及詐欺取財之犯意，擅自以如附表
    一編號6 、7 、8 所示被害人名義填寫行動電話服務申請書
    ，並在該申請書上偽造署名，而偽造上開行動電話服務申請
    書，連同馮晉廷及高沛嘉遭變造國民身分證及汽車駕照影本
    ，前往位於高雄市○○區○○路75號威寶電信高雄崇文特約
    服務中心，持向該行負責人黃裕成行使之，表示渠等欲向威
    寶電信申辦行動電話，致黃裕成陷於錯誤而代為申辦，待威
    寶電信審核通過並交付門號SIM 卡，黃裕成即委由威寶電信
    業務謝德平於民國98年1 月23日及同年2 月2 日，在高雄市
    ○○區○○路與成功路口，前後共給付被告謝靜雯佣金新臺
    幣（下同）2 萬4000元，足以生損害於附表一編號6 、7 、
    8 所示之被害人及黃裕成（時地及手法如附表一編號6 、7
    、8 所示）。
  (三)被告謝靜雯於97年12月至98年2 月間，與黃秋霖共同基於幫
    助他人逃漏稅捐及填製不實會計憑證之犯意聯絡，明知宜美
    通訊行與強威股份有限公司（下稱強威公司）、宇迅通信有
    限公司（下稱宇迅公司）與揚迅企業有限公司（下稱揚迅公
    司）間並無實際銷貨交易，仍由謝靜雯虛偽開立附表三至附
    表五所示之不實會計憑證統一發票共17張，交予強威公司、
    宇迅公司及揚迅公司3 家營業人充作進項憑證，由該等公司
    分別持向稅捐主管機關申報進項金額，憑供扣抵銷項稅額，
    幫助強威公司、宇迅公司及揚迅公司逃漏如附表三至附表五
    所示之營業稅共計5 萬877 元。
  (四)被告林家豪係址設臺北縣三重市○○路○ 段646 號強威公司
    之負責人，其明知強威公司與「宜美通訊行」間並無實際交
    易之事實，竟於97年12月10日至98年2 月21日間，透過被告
    林政宏以銷售金額百分之5 之價格，向黃秋霖購買宜美通訊
    行所開立如附表三所示之不實統一發票共9 張，充作強威公
    司之進項憑證，以扣抵銷項稅額而申報當期營業稅，為強威
    公司逃漏營業稅3 萬9492元。
  (五)被告林政宏與王姿文（王姿文另經臺灣高雄地方法院檢察署
    檢察官以99年度偵字第72號為不起訴處分）係夫妻，王姿文
    係址設高雄市新興區○○○路105 之2 號1 樓揚迅公司）之
    名義負責人，被告林政宏則係址設高雄市新興區○○○路81
    號宇迅公司及上開揚迅公司之實際負責人。被告林政宏明知
    揚迅公司及宇迅公司與「宜美通訊行」間並無實際交易之事
    實，竟於97年間向黃秋霖購買宜美通訊行所開立如附表四、
    五所示之不實統一發票共8 張，充作揚迅公司及宇迅公司之
    進項憑證，以扣抵銷項稅額而申報當期營業稅，為揚迅公司
    逃漏營業稅達5621元、宇迅公司逃漏營業稅達5764元，因認
    被告謝靜雯所為(一)、(二)部分，涉犯刑法第216 條、第210 條
    之行使偽造私文書罪、同法第339 條第1 項之詐欺取財罪嫌
    ，所為(三)部分，涉犯商業會計法第71條第1 款之填製不實會
    計憑證罪、稅捐稽徵法第43條第1 項之幫助逃漏稅捐罪嫌；
    被告林家豪所為(四)部分，林政宏所為(五)部分，均涉犯商業會
    計法第71條第1 款之填製不實會計憑證罪、稅捐稽徵法第47
    條第1 款、第41條之逃漏稅捐罪嫌等語。
二、按起訴之程序違背規定者，法院應諭知不受理之判決，並得
    不經言詞辯論為之，刑事訴訟法第303 條第1 款及第307 條
    分別定有明文。次按於第一審言詞辯論終結前，得就與本案
    相牽連之犯罪或本罪之誣告罪，追加起訴，刑事訴訟法第
    265 條第1 項定有明文。又所謂「相牽連之案件」，係指同
    法第7 條所列：（一）一人犯數罪；（二）數人共犯一罪或
    數罪；（三）數人同時在同一處所各別犯罪；（四）犯與本
    罪有關係之藏匿人犯、湮滅證據、偽證、贓物各罪者。上開
    條文之立法意旨無非係以案件一經起訴，起訴範圍隨之特定
    ，若准許檢察官任意擴張追加起訴與本案非屬同一案件之案
    件，不僅減損被告之防禦權利，亦有損訴訟迅速之要求，惟
    若一概不許追加，則本可利用原已經進行之刑事訴訟程序一
    次解決之相關共犯或刑事案件，均須另行起訴，亦有違訴訟
    經濟之要求，故在被告訴訟權利、訴訟迅速審結，以及訴訟
    經濟之衡量下，特設上述第265 條追加起訴之規定。據此，
    該條第1 項所稱與「本案」相牽連案件之「本案」，自應嚴
    格解釋限於檢察官最初起訴之案件，而不及於事後追加起訴
    之案件。否則，若允許檢察官先以數人共犯一罪或數罪之關
    係，先行追加起訴其他原「非本案」之被告，復就該新追加
    起訴之被告，以數人共犯一罪或數罪之關係，再行追加起訴
    其他被告，且再行追加起訴之其他被告所犯案件與檢察官最
    初始起訴之「本案」毫無相牽連案件之關係，則不僅違背追
    加起訴制度，且使本為求訴訟經濟而准許利用已經進行之刑
    事訴訟程序一次解決「相關」紛爭之立法目的無法達成，亦
    與訴訟迅速之要求相違，而對其他被告之訴訟權有所妨害（
    參考臺灣高等法院99年度上易字第268 號判決、99年度上易
    字第268號）。
三、經查：
  (一)臺灣高雄地方法院檢察署檢察官於98年8 月30日以97年度偵
    字第14168 號、18722 號起訴被告黃秋霖、郭虹吟涉犯行使
    偽造私文書、行使偽造特種文書、詐欺取財罪嫌，被告吳
    祥、陳韋達涉犯幫助行使偽造私文書、幫助行使偽造特種文
    書、幫助詐欺取財罪嫌，並於98年12月25日繫屬於本院，有
    臺灣高雄地方法院檢察署97年度偵字第14168 號、18722 號
    起訴書及卷附起訴書上所蓋本院收文戳章在卷可憑（見院二
    卷第1 至24頁），從形式上觀察，原起訴之被告係黃秋霖、
    郭虹吟、吳祥、陳韋達，而本件追加起訴之被告係謝靜雯
    、林家豪、林政宏，要無相牽連案件中「一人犯數罪」之情
    形甚明。
  (二)又前開臺灣高雄地方法院檢察署檢察官起訴之事實為：「（
    一）被告黃秋霖、郭虹吟共同基於行使偽造文書，行使偽特
    種文書及詐欺取財之犯意聯絡，由黃秋霖以酬金邀請被告吳
    祥、陳韋達分別擔任興訊通訊企業社（下稱興訊企業社）
    、訊興通訊企業社（下稱訊興企業社）之人頭負責人，由黃
    秋霖成立上開興訊企業、訊興企業，用以向電信公司不法申
    請行動電話門號，而吳祥、陳韋達亦明知黃秋霖不願自身
    擔任通訊企業社負責人，係以人頭為之，顯有詐欺、偽造文
    書之犯意，而擔任通訊公司之人頭負責人，係有利於黃秋霖
    遂行上開犯行，仍應允黃秋霖擔任上開通訊企業社之人頭負
    責人，加以幫助。嗣黃秋霖即於不詳地點，以電腦軟體，以
    剪貼人頭相片、姓名、印文等方式偽造如附表六、七所示之
    外籍人士之護照、健保卡圖像後，再將上開圖像檔案，存入
    隨身碟後，交付與郭虹吟，郭虹吟隨即於高雄市○鎮區○○
    街33號興訊企業社內，以列印之方式，將上開偽造之護照、
    健保卡等檔案列印偽造成護照、健保卡影本，再於附表六、
    七所示之時間，冒用上開外籍人士之名義，向南頻電信申辦
    如附表六、七所示之行動電話號碼，並在附表六、七所示之
    申請書等文書上，偽造上開外籍人士之署押後，交付予不知
    情之南頻電信而行使之，致上開南頻電信承辦人員陷於錯誤
    ，遂應允各該申請，並將附表六、七所示之行動電話門號
    SIM 卡分別寄送交付予黃秋霖，黃秋霖再將上開行動電話門
    號交付不詳人士使用，而上開不詳人士遂將所獲得之行動電
    話門號，供作詐騙使用，因而足生損害於南頻電信及中央健
    康保險局對於被保險人查核管理之正確性。（二）黃秋霖復
    基於偽造行使偽造文書，偽造行使偽特種文書及詐欺取財之
    犯意，設立位於高雄市○○○路116 號之鄴強國際企業有限
    公司後，用以向電信公司不法申請行動電話門號，嗣黃秋霖
    即於不詳地點，以電腦軟體，以剪貼人頭相片、姓名、印文
    等方式偽造如附表八所示之外籍人士之護照、船員證等圖像
    後，再將上開偽造圖像檔案，列印偽造成護照、船員證影本
    ，再於附表八所示之時間，冒用上開外籍人士之名義，向南
    頻電信申辦如附表八所示之行動電話號碼，並在附表八所示
    之申請書等文書上，偽造上開外籍人士之署押後，交付予不
    知情之南頻電信而行使之，致上開南頻電信承辦人員陷於錯
    誤，遂應允各該申請，並將附表八所示之行動電話門號SIM
    卡分別寄送交付予黃秋霖，因而足生損害於南頻公司及中央
    健康保險局對於被保險人查核管理之正確性。」，有前開起
    訴書1 份附卷可稽。而本件臺灣高雄地方法院檢察署檢察官
    於99年6 月23日向本院追加起訴被告謝靜雯涉犯刑法第216
    條、第210 條之行使偽造私文書罪、同法第339 條第1項 之
    詐欺取財罪、商業會計法第71條第1 款之填製不實會計憑證
    罪、稅捐稽徵法第43條第1 項之幫助逃漏稅捐罪嫌，並於同
    年7 月7 日繫屬本院之事實為：「一、被告謝靜雯於附表一
    所示之私文書上，偽造附表一所示被害人之署押，再於上開
    申請書之銷售人員或承辦人員欄位上偽造『蔡佩宜』之署押
    ，並持該偽造私文書交付予附表一所示之電信公司以行使。
    二、被告謝靜雯於附表一編號6 至8 所示行動電話服務申請
    書上，偽造附表一編號6 至8 所示被害人署押，而偽造上開
    行動電話服務申請書，持向威寶電信高雄崇文特約服務中心
    負責人黃裕成申辦行動電話以行使，致黃裕成陷於錯誤而代
    為申辦，並交付門號SIM 卡，再委由威寶電信業務謝德平給
    付被告謝靜雯佣金2 萬4000元，足以生損害於附表一編號6
    至8 所示之被害人及黃裕成。三、被告謝靜雯於97年12月至
    98年2 月間，明知宜美通訊行與強威公司、宇迅公司與揚迅
    公司間並無實際銷貨交易，仍由被告謝靜雯虛偽開立附表三
    至附表五所示之不實會計憑證統一發票共17張，交予強威公
    司、宇迅公司及揚迅公司3 家營業人充作進項憑證，由該等
    公司分別持向稅捐主管機關申報進項金額，憑供扣抵銷項稅
    額，幫助強威公司、宇迅公司及揚迅公司逃漏如附表三至附
    表五所示之營業稅共計5 萬877 元。」；追加起訴被告林家
    豪涉犯商業會計法第71條第1 款之填製不實會計憑證罪、稅
    捐稽徵法第47條第1 款、第41條之逃漏稅捐罪嫌之事實為：
    「被告林家豪係強威公司之負責人，明知強威公司與『宜美
    通訊行』間並無實際交易之事實，竟於97年12月10日至98年
    2 月21日間，透過被告林政宏以銷售金額百分之5 之價格，
    向黃秋霖購買宜美通訊行所開立如附表三所示之不實統一發
    票共9 張，充作強威公司之進項憑證，以扣抵銷項稅額而申
    報當期營業稅，為強威公司逃漏營業稅3 萬9492元。」；追
    加起訴被告林政宏涉犯商業會計法第71條第1 款之填製不實
    會計憑證罪、稅捐稽徵法第47條第1 款、第41條之逃漏稅捐
    罪嫌之事實則為：「被告林政宏係宇迅公司及揚迅公司之實
    際負責人，明知揚迅公司及宇迅公司與『宜美通訊行』間並
    無實際交易之事實，竟於97年間向黃秋霖購買宜美通訊行所
    開立如附表四、五所示之不實統一發票共8 張，充作揚迅公
    司及宇迅公司之進項憑證，以扣抵銷項稅額而申報當期營業
    稅，為揚迅公司逃漏營業稅達5621元、宇迅公司逃漏營業稅
    達5764元。」，亦有臺灣高雄地方法院檢察署98年度偵字第
    23449 號、32668 號、99年度偵字第72號、412 號追加起訴
    書、臺灣高雄地方法院檢察署函上所附本院收文戳章可稽（
    見追二院卷第1 至14頁）。觀諸前開起訴書及追加起訴書，
    二者犯罪事實全然迥異，臺灣高雄地方法院檢察署檢察官
    100 年度蒞字第2088號補充理由書復明載起訴書起訴被告黃
    秋霖所犯附表六至八、郭虹吟所犯附表六、七之行使偽造特
    種文書罪、行使偽造私文書罪、詐欺取財罪，為一行為觸犯
    數罪名之想像競合犯，應從一重之行使偽造私文書罪處斷，
    且各次犯行間犯意各別，行為互殊，應予分論併罰，是被告
    謝靜雯、林家豪、林政宏自無與原起訴之被告黃秋霖、郭虹
    吟、吳祥、陳韋達共犯前揭已經起訴之一罪或數罪之可能
    ，亦無數人同時在同一處所各別犯罪，或犯與本罪有關係之
    藏匿人犯、湮滅證據、偽證、贓物罪或本罪之誣告罪之情形
    。從而，揆諸前開說明，本案自非同法第265 條第1 項所規
    定得追加起訴之案件。
  (三)綜上所述，檢察官追加起訴被告謝靜雯、林家豪、林政宏部
    分之程序顯然違背規定，爰不經言詞辯論，逕諭知不受理之
    判決。至檢察官追加起訴被告黃秋霖部分，則由本院另行審
    結，附此敘明。
據上論斷，應依刑事訴訟法第303 條第1 款、第307 條，判決如
主文。
中    華    民    國  100     年    2     月    24    日
                刑事第十五庭  審判長法  官  莊珮君
                                    法  官  許勻睿
                                    法  官  吳佳樺
以上正本證明與原本無異。
如不服本判決應於收受本判決後10日內向本院提出上訴書狀，並
應敘述具體理由，如未敘述上訴理由者，應於上訴期間屆滿後20
日內補提理由書狀於本院（均須按他造當事人之人數附繕本）「
切勿逕送上級法院」。
中    華    民    國  100     年    2     月    24    日
                                    書記官  陳恩慈
附表一
 ┌─┬───┬────┬────┬────┬──────┬─────┬────┬────┐
 │編│遭冒用│犯罪時間│犯罪地點│申辦之行│偽造變造之文│偽造變造之│欠繳費用│備註    │
 │號│姓名之│        │        │動電話門│件名稱      │署押、印文│（新台幣│        │
 │  │被害人│        │        │號      │            │          │）      │        │
 ├─┼───┼────┼────┼────┼──────┼─────┼────┼────┤
 │ 1│徐祥峰│98年1月 │高雄市苓│原和信電│和信電訊「行│身份證及汽│8539元（│99偵412 │
 │  │      │30日    │雅區中華│訊093822│動電話輕鬆打│車駕照遭變│通話費  │        │
 │  │      │        │四路29巷│0614號行│（易付型）客│造為「徐山│939元、 │        │
 │  │      │        │3號「宜 │動電話，│戶資料卡申請│峰」、偽造│違約金  │        │
 │  │      │        │美通訊行│於同一天│書」及台灣大│「蔡佩宜」│7600元）│        │
 │  │      │        │」及高雄│將上開號│哥大「號碼可│署押1枚   │        │        │
 │  │      │        │市○○路│碼移轉到│攜式服務申請│          │        │        │
 │  │      │        │144號「 │台灣大哥│書」申請人欄│          │        │        │
 │  │      │        │台灣大哥│大      │位及銷售人欄│          │        │        │
 │  │      │        │大高雄楠│        │位          │          │        │        │
 │  │      │        │梓建楠特│        │            │          │        │        │
 │  │      │        │約服務中│        │            │          │        │        │
 │  │      │        │心」    │        │            │          │        │        │
 │  │      ├────┼────┼────┼──────┼─────┼────┼────┤
 │  │      │98年3月 │高雄市苓│台灣大哥│台灣大哥大「│偽造「徐山│8994元（│99偵412 │
 │  │      │10日    │雅區中華│大098317│行動電信網路│峰」署押2 │通話費  │        │
 │  │      │        │四路29巷│4344號門│業務服務申請│枚        │2894元、│        │
 │  │      │        │3號「宜 │號      │書」申請人欄│          │違約金  │        │
 │  │      │        │美通訊行│        │位          │          │6100元）│        │
 │  │      │        │」      │        │            │          │        │        │
 ├─┼───┼────┼────┼────┼──────┼─────┼────┼────┤
 │?2│蔡佩宜│97年8月 │高雄市鼓│威寶電信│「行動電話服│偽造「蔡佩│8467元（│98偵    │
 │  │      │14日    │山區裕誠│00000000│務申請書」之│宜」署押2 │通話費  │32668   │
 │  │      │        │路1107號│25      │申請人欄位及│枚        │1467元、│        │
 │  │      │        │1樓「威 │        │「暢打專案同│          │違約金  │        │
 │  │      │        │寶電信高│        │意書（新申設│          │7000元）│        │
 │  │      │        │雄裕誠特│        │）」之立同意│          │        │        │
 │  │      │        │約服務中│        │書人欄位    │          │        │        │
 │  │      │        │心」    ├────┼──────┼─────┼────┤        │
 │  │      │        │        │威寶電信│「行動電話服│偽造「蔡佩│9333元（│        │
 │  │      │        │        │00000000│務申請書」之│宜」署押2 │通話費  │        │
 │  │      │        │        │52      │申請人欄位及│枚        │2333 元 │        │
 │  │      │        │        │        │「暢打專案同│          │、違約金│        │
 │  │      │        │        │        │意書（新申設│          │7000元）│        │
 │  │      │        │        │        │）」之立同意│          │        │        │
 │  │      │        │        │        │書人欄位    │          │        │        │
 │  │      ├────┼────┼────┼──────┼─────┼────┼────┤
 │  │      │97年8月 │高雄市六│中華電信│「行動電話業│偽造「蔡佩│        │98偵    │
 │  │      │22日    │合路130 │00000000│務申請書」新│宜」署押4 │        │32668   │
 │  │      │        │號「中華│0       │用戶欄位、「│枚        │        │        │
 │  │      │        │電信六合│        │通信費優惠方│          │        │        │
 │  │      │        │特約服務│        │案同意書（一│          │        │        │
 │  │      │        │中心」  │        │班門號）」之│          │        │        │
 │  │      │        │        │        │立同意書人欄│          │        │        │
 │  │      │        │        │        │位          │          │        │        │
 │  │      ├────┼────┼────┼──────┼─────┼────┼────┤
 │  │      │97年9月 │高雄市林│中華電信│中華電信ADSL│偽造「蔡佩│5739元  │98偵    │
 │  │      │26日    │森一路  │00-00000│/光世代+市內│宜」署押2 │        │32668   │
 │  │      │        │230號「 │41（98年│電話新租用申│枚        │        │        │
 │  │      │        │中華電信│3月23日 │請書、中華電│          │        │        │
 │  │      │        │高雄營業│換號改為│信ADSL租用契│          │        │        │
 │  │      │        │處」    │00-00000│約條款、中華│          │        │        │
 │  │      │        │        │10）    │電信MOD 及光│          │        │        │
 │  │      │        │        │        │世代MOD 「高│          │        │        │
 │  │      │        │        │        │雄營業處」專│          │        │        │
 │  │      │        │        │        │用申請書客戶│          │        │        │
 │  │      │        │        │        │欄位        │          │        │        │
 │  │      ├────┼────┼────┼──────┼─────┼────┼────┤
 │  │      │97年10月│高雄縣鳳│中華電信│「市○○路業│偽造「蔡佩│2553元  │98偵    │
 │  │      │15日    │山市曹公│00-00000│務租用/異動 │宜」署押4 │        │32668   │
 │  │      │        │路25號「│43（98年│申請書（市內│枚        │        │        │
 │  │      │        │中華電信│3月21日 │電話）」新用│          │        │        │
 │  │      │        │鳳山營運│換號改為│戶欄位、「中│          │        │        │
 │  │      │        │處曹公服│00-00000│華電信HiNet │          │        │        │
 │  │      │        │務中心」│16）    │寬頻（非固定│          │        │        │
 │  │      │        │        │        │制）優惠方案│          │        │        │
 │  │      │        │        │        │」、「中華電│          │        │        │
 │  │      │        │        │        │信ADSL租用契│          │        │        │
 │  │      │        │        │        │約條款」客戶│          │        │        │
 │  │      │        │        │        │欄位        │          │        │        │
 │  │      ├────┼────┼────┼──────┼─────┼────┼────┤
 │  │      │97年10月│高雄市林│中華電信│「市○○路業│偽造「蔡佩│1萬8906 │98偵    │
 │  │      │23日    │森一路  │00-00000│務租用/異動 │宜」署押6 │元      │32668   │
 │  │      │        │230號「 │81（98年│申請書（市內│枚        │        │        │
 │  │      │        │中華電信│3月20日 │電話）」新用│          │        │        │
 │  │      │        │高雄營業│換號改為│戶欄位、「中│          │        │        │
 │  │      │        │處」    │00-00000│華電信HiNet │          │        │        │
 │  │      │        │        │13）    │寬頻（非固定│          │        │        │
 │  │      │        │        │        │制）優惠方案│          │        │        │
 │  │      │        │        │        │」、「中華電│          │        │        │
 │  │      │        │        │        │信股份有限公│          │        │        │
 │  │      │        │        │        │司市○○路服│          │        │        │
 │  │      │        │        │        │務契約」、「│          │        │        │
 │  │      │        │        │        │中華電信股份│          │        │        │
 │  │      │        │        │        │有限公司網際│          │        │        │
 │  │      │        │        │        │資訊網路業務│          │        │        │
 │  │      │        │        │        │（HiNet租用 │          │        │        │
 │  │      │        │        │        │契約條款）」│          │        │        │
 │  │      │        │        │        │、「中華電信│          │        │        │
 │  │      │        │        │        │高雄營運處  │          │        │        │
 │  │      │        │        │        │MOD專用申請 │          │        │        │
 │  │      │        │        │        │書」之客戶欄│          │        │        │
 │  │      │        │        │        │位          │          │        │        │
 │  │      ├────┼────┼────┼──────┼─────┼────┼────┤
 │  │      │97年11月│高雄市苓│威寶電信│「行動電話預│偽造「蔡佩│        │98偵    │
 │  │      │21日    │雅區三多│00000000│付卡服務申請│宜」署押2 │        │32668   │
 │  │      │        │三路246 │85      │書」、「第三│枚        │        │        │
 │  │      │        │號「威寶│        │代行動通信業│          │        │        │
 │  │      │        │電信高雄│        │務服務契約」│          │        │        │
 │  │      │        │三多直營│        │之申請人欄位│          │        │        │
 │  │      │        │門市」  │        │            │          │        │        │
 │  │      ├────┼────┼────┼──────┼─────┼────┼────┤
 │  │      │97年11月│高雄市前│遠傳電信│「第三代行動│偽造「蔡佩│1萬235元│98偵    │
 │  │      │21日    │鎮區林森│00000000│電話服務申請│宜」署押2 │（通話費│32668   │
 │  │      │        │三路198 │70      │書（限制型）│枚        │3235元、│        │
 │  │      │        │號1樓「 │        │」、「行動電│          │違約金  │        │
 │  │      │        │遠傳電信│        │話業務/第三 │          │7000元）│        │
 │  │      │        │三多門市│        │代行動通信業│          │        │        │
 │  │      │        │」      │        │務服務契約」│          │        │        │
 │  │      │        │        │        │之申請人欄位│          │        │        │
 │  │      │        │        ├────┼──────┼─────┼────┤        │
 │  │      │        │        │遠傳電信│「第三代行動│偽造「蔡佩│9285元（│        │
 │  │      │        │        │00000000│電話服務申請│宜」署押2 │通話費  │        │
 │  │      │        │        │34      │書（限制型）│枚        │2285元、│        │
 │  │      │        │        │        │」、「行動電│          │違約金  │        │
 │  │      │        │        │        │話業務/第三 │          │7000 元 │        │
 │  │      │        │        │        │代行動通信業│          │）      │        │
 │  │      │        │        │        │務服務契約」│          │        │        │
 │  │      │        │        │        │之申請人欄位│          │        │        │
 │  │      ├────┼────┼────┼──────┼─────┼────┼────┤
 │  │      │97年11月│高雄市前│台灣大哥│「行動電話申│偽造「蔡佩│1萬2284 │98偵    │
 │  │      │27日    │鎮區中華│大098340│請書」之立同│宜」署押3 │元（通話│32668   │
 │  │      │        │五路1001│0764    │意書人欄位  │枚        │費5184元│        │
 │  │      │        │號「燦坤│        │            │          │、違約金│        │
 │  │      │        │3C流通市│        │            │          │7100元）│        │
 │  │      │        │場成功店│        │            │          │        │        │
 │  │      │        │」      │        │            │          │        │        │
 │  │      ├────┼────┼────┼──────┼─────┼────┼────┤
 │  │      │97年11月│高雄市苓│威寶電信│「行動電話服│偽造「蔡佩│1萬6994 │98偵    │
 │  │      │28日    │雅區三多│00000000│務申請書」之│宜」署押2 │元（通話│32668   │
 │  │      │        │三路246 │60      │申請人欄位、│枚        │費7994元│        │
 │  │      │        │號「威寶│        │「暢遊專案同│          │、違約金│        │
 │  │      │        │電信高雄│        │意書（新申裝│          │9000元）│        │
 │  │      │        │三多直營│        │）」之立同意│          │        │        │
 │  │      │        │門市」  │        │書人欄位    │          │        │        │
 │  │      ├────┼────┼────┼──────┼─────┼────┼────┤
 │  │      │98年2月 │高雄市林│中華電信│「行動電話業│偽造「蔡佩│2952元  │98偵    │
 │  │      │16日    │森一路  │00000000│務申請書」之│宜」署押2 │        │32668   │
 │  │      │        │230號「 │57（98年│原用戶欄位、│枚        │        │        │
 │  │      │        │中華電信│3月19日 │「中華電信股│          │        │        │
 │  │      │        │高雄營業│換號改為│份有限公司第│          │        │        │
 │  │      │        │處」    │00000000│三代行動通信│          │        │        │
 │  │      │        │        │63）    │業務服務契約│          │        │        │
 │  │      │        │        │        │」之乙方欄位│          │        │        │
 ├─┼───┼────┼────┼────┼──────┼─────┼────┼────┤
 │3 │蘇秀朵│98年2月 │震旦通訊│遠傳電信│「遠傳易付卡│偽造「蘇秀│7,827元 │98偵    │
 │  │      │19日    │行（址設│公司0981│客戶資料卡」│朵」署押1 │        │32668   │
 │  │      │        │於臺南市│274500  │之申請人欄位│枚，偽造蘇│        │        │
 │  │      │        │永華路74│        │            │秀朵之機車│        │        │
 │  │      │        │號2樓） │        │            │駕照      │        │        │
 ├─┼───┼────┼────┼────┼──────┼─────┼────┼────┤
 │4 │黃前鋒│97年12月│宜美通訊│威寶電信│「行動電話服│偽造「黃前│1萬5663 │98偵    │
 │  │      │31日    │行（址設│00000000│務申請書」之│鋒」署押1 │元（通話│23944、 │
 │  │      │        │高雄市苓│72（以黃│申請人欄位、│枚、「蔡佩│費1663元│99偵72  │
 │  │      │        │雅區中華│前鋒名義│承辦人員代碼│宜」署押1 │、違約金│        │
 │  │      │        │四路29巷│申辦）  │欄位。      │枚        │1萬4000 │        │
 │  │      │        │3號）   │        │            │          │元）    │        │
 │  │      ├────┤        ├────┼──────┼─────┤        │        │
 │  │      │98年1月 │        │威寶電信│「行動電話服│身分證、健│        │        │
 │  │      │12日    │        │00000000│務申請書」之│保卡之姓名│        │        │
 │  │      │        │        │02、0986│申請人欄位、│變造為「黃│        │        │
 │  │      │        │        │992644（│承辦人員代碼│鋒前」、偽│        │        │
 │  │      │        │        │以黃鋒前│欄位、「威寶│造「蔡佩宜│        │        │
 │  │      │        │        │名義申辦│電信股份有限│]署押2枚。│        │        │
 │  │      │        │        │）      │公司暢打專案│          │        │        │
 │  │      │        │        │        │同意書（新申│          │        │        │
 │  │      │        │        │        │設）」之立同│          │        │        │
 │  │      │        │        │        │意書人欄位。│          │        │        │
 ├─┼───┼────┼────┼────┼──────┼─────┼────┼────┤
 │5 │俞樂郁│98年1月 │宜美通訊│遠傳電信│「行動電話門│身分證及機│        │98偵    │
 │  │      │14日    │行      │00000000│號申請代辦授│車駕照姓名│        │23944   │
 │  │      │        │        │44      │權書」之立同│變造為「俞│        │        │
 │  │      │        │        │        │意書人及承辦│心郁」、偽│        │        │
 │  │      │        │        │        │人員欄位。  │造「蔡佩宜│        │        │
 │  │      │        │        │        │            │」署押1枚 │        │        │
 │  │      │        │        │        │            │。        │        │        │
 │  │      ├────┼────┼────┼──────┼─────┼────┼────┤
 │  │      │98年3月7│佩衣商行│南頻電信│「客戶申請書│姓名變造為│        │99偵72  │
 │  │      │日      │（址設高│00000000│」申請人及承│「俞心郁」│        │        │
 │  │      │        │雄市前鎮│33      │辦人欄位。  │、偽造「蔡│        │        │
 │  │      │        │區○○街│        │            │佩宜」署押│        │        │
 │  │      │        │106號） │        │            │1枚。     │        │        │
 ├─┼───┼────┼────┼────┼──────┼─────┼────┼────┤
 │6 │馮晉廷│98年1月 │宜美通訊│威寶電信│「行動電話服│身分證及汽│        │98偵    │
 │  │      │20日    │行      │00000000│務申請書」申│車駕照姓名│        │23944   │
 │  │      │        │        │44、0986│請人及承辦人│變造為「江│        │        │
 │  │      │        │        │585744  │員欄位。    │晉廷」、偽│        │        │
 │  │      │        │        │        │            │造「蔡佩宜│        │        │
 │  │      │        │        │        │            │」署押2枚 │        │        │
 │  │      │        │        │        │            │。        │        │        │
 │  │      ├────┼────┼────┼──────┼─────┼────┼────┤
 │  │      │98年3月7│佩衣商行│南頻電信│「行動電話服│身分證及汽│        │99偵72  │
 │  │      │日      │        │00000000│務申請書」申│車駕照姓名│        │        │
 │  │      │        │        │70      │請人及承辦人│變造為「江│        │        │
 │  │      │        │        │        │員欄位。    │晉廷」、偽│        │        │
 │  │      │        │        │        │            │造「蔡佩宜│        │        │
 │  │      │        │        │        │            │」署押1枚 │        │        │
 │  │      │        │        │        │            │。        │        │        │
 ├─┼───┼────┼────┼────┼──────┼─────┼────┼────┤
 │7 │陳佳惠│98年1月 │宜美通訊│威寶電信│「行動電話服│偽造「陳佳│        │98偵    │
 │  │      │25、26日│行      │00000000│務申請書」申│惠」署押4 │        │23944   │
 │  │      │        │        │14、0986│請人及承辦人│枚、「蔡佩│        │        │
 │  │      │        │        │749884  │員欄位、「暢│宜」署押2 │        │        │
 │  │      │        │        │        │打專案同意書│枚        │        │        │
 │  │      │        │        │        │（新申設）」│          │        │        │
 │  │      │        │        │        │之立同意書人│          │        │        │
 │  │      │        │        │        │欄位。      │          │        │        │
 │  │      ├────┼────┼────┼──────┼─────┼────┼────┤
 │  │      │98年2月8│佩衣商行│南頻電信│「行動電話服│身分證及機│        │99偵72  │
 │  │      │日      │        │00000000│務申請書」申│車駕照資料│        │        │
 │  │      │        │        │19      │請人及承辦人│遭變造、偽│        │        │
 │  │      │        │        │        │員欄位。    │造「陳佳惠│        │        │
 │  │      │        │        │        │            │」署押1枚 │        │        │
 │  │      │        │        │        │            │、「蔡佩宜│        │        │
 │  │      │        │        │        │            │]署押1枚  │        │        │
 ├─┼───┼────┼────┼────┼──────┼─────┼────┼────┤
 │8 │高沛嘉│98年1月 │宜美通訊│威寶電信│「行動電話服│身分證及汽│        │98偵    │
 │  │      │23日    │行      │00000000│務申請書」之│車駕照姓名│        │23944   │
 │  │      │        │        │32、0986│申請人欄位。│變造為「高│        │        │
 │  │      │        │        │903719  │            │嘉沛」、偽│        │        │
 │  │      │        │        │        │            │造「高嘉沛│        │        │
 │  │      │        │        │        │            │」署押4枚 │        │        │
 │  │      │        │        │        │            │。        │        │        │
 ├─┼───┼────┼────┼────┼──────┼─────┼────┼────┤
 │9 │范文雄│98年3月 │宜美通訊│遠傳電信│「遠傳易付卡│偽造「PHAM│        │98偵    │
 │  │      │16日    │行      │00000000│客戶資料卡」│VANHAS」署│        │23944、 │
 │  │      │        │        │66      │申請人、銷售│押1枚、「 │        │99偵72  │
 │  │      │        │        │        │人員欄位    │蔡佩宜」署│        │        │
 │  │      │        │        │        │            │押1枚     │        │        │
 │  │      ├────┤        ├────┼──────┼─────┤        │        │
 │  │      │98年3月 │        │遠傳電信│「遠傳易付卡│偽造「PHAM│        │        │
 │  │      │19日    │        │00000000│客戶資料卡」│VANHAS」署│        │        │
 │  │      │        │        │48、0938│申請人、銷售│押1枚、「 │        │        │
 │  │      │        │        │427802  │人員欄位    │蔡佩宜」署│        │        │
 │  │      │        │        │        │            │押1枚     │        │        │
 ├─┼───┼────┼────┼────┼──────┼─────┼────┼────┤
 │10│曾信裕│98年2月8│佩衣商行│南頻電信│「行動電話服│身分證及機│        │99偵72  │
 │  │      │日      │        │00000000│務申請書」之│車駕照姓名│        │        │
 │  │      │        │        │91      │承辦人員欄位│變造為「曾│        │        │
 │  │      │        │        │        │。          │木裕」、偽│        │        │
 │  │      │        │        │        │            │造「蔡佩宜│        │        │
 │  │      │        │        │        │            │」署押1枚 │        │        │
 │  │      │        │        │        │            │。        │        │        │
 ├─┼───┼────┼────┼────┼──────┼─────┼────┼────┤
 │11│歐殷成│98年3月 │佩衣商行│南頻電信│「行動電話服│身分證及汽│        │99偵72  │
 │  │      │13日    │        │00000000│務申請書」之│車駕照姓名│        │        │
 │  │      │        │        │76      │承辦人員欄位│變造為「歐│        │        │
 │  │      │        │        │        │。          │士成」、偽│        │        │
 │  │      │        │        │        │            │造「蔡佩宜│        │        │
 │  │      │        │        │        │            │」署押1枚 │        │        │
 │  │      │        │        │        │            │。        │        │        │
 ├─┼───┼────┼────┼────┼──────┼─────┼────┼────┤
 │12│張家綺│98年2月2│佩衣商行│南頻電信│「行動電話服│身分證及機│        │99偵72  │
 │  │      │日      │        │00000000│務申請書」之│車駕照姓名│        │        │
 │  │      │        │        │62      │承辦人員欄位│變造為「張│        │        │
 │  │      │        │        │        │。          │佯金」、偽│        │        │
 │  │      │        │        │        │            │造「蔡佩宜│        │        │
 │  │      │        │        │        │            │」署押1枚 │        │        │
 │  │      │        │        │        │            │。        │        │        │
 ├─┼───┼────┼────┼────┼──────┼─────┼────┼────┤
 │13│呂明樺│98年63月│佩衣商行│南頻電信│「行動電話服│身分證及健│        │99偵72  │
 │  │      │7日     │        │00000000│務申請書」之│保卡姓名變│        │        │
 │  │      │        │        │05      │承辦人員欄位│造為「呂月│        │        │
 │  │      │        │        │        │。          │樺」、偽造│        │        │
 │  │      │        │        │        │            │「蔡佩宜」│        │        │
 │  │      │        │        │        │            │署押1枚。 │        │        │
 │  │      │        │        │        │            │          │        │        │
 ├─┼───┼────┼────┼────┼──────┼─────┼────┼────┤
 │14│黃致維│98年2月5│佩衣商行│南頻電信│「行動電話服│身分證及汽│        │99偵72  │
 │  │      │日      │        │00000000│務申請書」之│車駕照姓名│        │        │
 │  │      │        │        │95      │承辦人員欄位│變造為「黃│        │        │
 │  │      │        │        │        │。          │致元」、偽│        │        │
 │  │      │        │        │        │            │造「蔡佩宜│        │        │
 │  │      │        │        │        │            │」署押1枚 │        │        │
 │  │      │        │        │        │            │。        │        │        │
 ├─┼───┼────┼────┼────┼──────┼─────┼────┼────┤
 │15│丁盈  │98年3月 │佩衣商行│南頻電信│「行動電話服│身分證及機│        │99偵72  │
 │  │      │10日    │        │00000000│務申請書」之│車駕照姓名│        │        │
 │  │      │        │        │28      │承辦人員欄位│變造為「丁│        │        │
 │  │      │        │        │        │。          │盈盈」、偽│        │        │
 │  │      │        │        │        │            │造「蔡佩宜│        │        │
 │  │      │        │        │        │            │」署押1枚 │        │        │
 │  │      │        │        │        │            │。        │        │        │
 ├─┼───┼────┼────┼────┼──────┼─────┼────┼────┤
 │16│李雅婷│98年3月7│佩衣商行│南頻電信│「行動電話服│身分證及健│        │99偵72  │
 │  │      │日      │        │00000000│務申請書」之│保卡之生日│        │        │
 │  │      │        │        │15      │承辦人員欄位│、住址遭變│        │        │
 │  │      │        │        │        │。          │造、偽造「│        │        │
 │  │      │        │        │        │            │蔡佩宜」署│        │        │
 │  │      │        │        │        │            │押1枚。   │        │        │
 └─┴───┴────┴────┴────┴──────┴─────┴────┴────┘
 附表二:
 ┌──┬────┬──────────────┬──────┬────────┐
 │編號│被害人/ │詐騙/恐嚇手法               │遭詐騙付款時│匯款/ 轉帳/ 面交│
 │    │告訴人  │                            │間          │金額（新臺幣）  │
 ├──┼────┼──────────────┼──────┼────────┤
 │ 1  │邱桂蘭  │以變造俞心郁名義申辦之098148│98年2月5日  │面交60萬元      │
 │    │        │9444門號假冒檢察官詐騙被害人│            │                │
 │    │        │，要求被害人質押保險單及福屋├──────┼────────┤
 │    │        │向銀行貸款後交付            │98年2月6日  │匯款55萬元入謝一│
 │    │        │                            │            │帆台中商銀大慶分│
 │    │        │                            │            │行000000000000號│
 │    │        │                            │            │帳戶            │
 │    │        │                            ├──────┼────────┤
 │    │        │                            │98年2月10日 │匯款110 萬元入高│
 │    │        │                            │            │昆國泰世華八德│
 │    │        │                            │            │分行000000000000│
 │    │        │                            │            │號帳戶          │
 │    │        │                            ├──────┼────────┤
 │    │        │                            │98年2月10日 │匯款155 萬元入楊│
 │    │        │                            │            │佩綺日盛銀行北台│
 │    │        │                            │            │中分行0000000000│
 │    │        │                            │            │0000 號帳戶     │
 ├──┼────┼──────────────┼──────┼────────┤
 │ 2  │林陳秀玉│以變造俞心郁名義申辦之098148│98年2月10日 │100萬元         │
 │    │        │9444門號假冒檢察官詐騙被害人│15時許      │                │
 │    │        │，要求被害人交付存款保管    │            │                │
 ├──┼────┼──────────────┼──────┼────────┤
 │ 3  │陳筱筠  │詐騙集團成員撥打電話向被害人│98年4月17日 │2萬9989元       │
 │    │        │佯稱網路購物付款方式發生錯誤│15時許      │                │
 │    │        │，使被害人陷於錯誤，轉帳至張│            │                │
 │    │        │伶蘭日盛銀行苓雅分行00000000│            │                │
 │    │        │010000號帳戶（張伶蘭稱依報紙│            │                │
 │    │        │上代辦銀行貸款廣告之聯絡電話│            │                │
 │    │        │0000000000，將上開日盛銀行苓│            │                │
 │    │        │雅分行帳戶依其指示以交付客運│            │                │
 │    │        │公司空軍一號郵寄方式交與不詳│            │                │
 │    │        │詐騙集團成員）              │            │                │
 ├──┼────┤                            ├──────┼────────┤
 │ 4  │林沛宸  │                            │98年4月29日 │2萬9989元       │
 │    │        │                            │            │                │
 │    │        │                            │            │                │
 ├──┼────┤                            ├──────┼────────┤
 │ 5  │李育萱  │                            │98年4月29日 │2萬989元        │
 │    │        │                            │            │                │
 │    │        │                            │            │                │
 ├──┼────┤                            ├──────┼────────┤
 │ 6  │林欣怡  │                            │98年4月29日 │1萬999元        │
 │    │        │                            │21時39分    │                │
 │    │        │                            │            │                │
 └──┴────┴──────────────┴──────┴────────┘
 附表三、宜美通訊行開立給強威公司之不實發票
 ┌─────┬──────┬───────┬─────┐
 │發票日期  │發票號碼    │銷售額        │ 營業稅額 │
 ├─────┼──────┼───────┼─────┤
 │ 97.12    │CU00000000  │   85,714     │   4,286  │
 ├─────┼──────┼───────┼─────┤
 │ 97.12    │CU00000000  │   26,666     │   1,334  │
 ├─────┼──────┼───────┼─────┤
 │ 97.12    │CU00000000  │   25,238     │   1,262  │
 ├─────┼──────┼───────┼─────┤
 │ 97.12    │CU00000000  │   10,500     │     525  │
 ├─────┼──────┼───────┼─────┤
 │ 97.12    │CU00000000  │    9,700     │     485  │
 ├─────┼──────┼───────┼─────┤
 │ 97.12    │DU00000000  │   17,000     │     850  │
 ├─────┼──────┼───────┼─────┤
 │ 98.02    │DU00000000  │  110,000     │   5,500  │
 ├─────┼──────┼───────┼─────┤
 │ 98.02    │DU00000000  │  190,000     │   9,500  │
 ├─────┼──────┼───────┼─────┤
 │ 98.02    │CU00000000  │  315,000     │  15,750  │
 ├─────┴──────┼───────┼─────┤
 │合計9紙發票             │  789,818     │  39,492  │
 └────────────┴───────┴─────┘
 附表四、宜美通訊行開立給宇迅公司之不實發票
 ┌─────┬──────┬───────┬─────┐
 │發票日期  │發票字軌號碼│銷售額        │營業稅額  │
 ├─────┼──────┼───────┼─────┤
 │ 97.12    │CU00000000  │   33,333     │    953   │
 ├─────┼──────┼───────┼─────┤
 │ 97.12    │CU00000000  │   19,047     │  2,191   │
 ├─────┼──────┼───────┼─────┤
 │ 97.12    │CU00000000  │   43,809     │    953   │
 ├─────┼──────┼───────┼─────┤
 │ 97.12    │CU00000000  │   19,047     │  1,667   │
 ├─────┴──────┼───────┼─────┤
 │合計4紙發票             │  115,236     │  5,764   │
 └────────────┴───────┴─────┘
 附表五、宜美通訊行開立給揚迅公司之不實發票
 ┌─────┬──────┬───────┬─────┐
 │發票日期  │發票號碼    │ 銷售額       │ 營業稅額 │
 ├─────┼──────┼───────┼─────┤
 │ 97.12    │CU00000000  │   19,047     │     953  │
 ├─────┼──────┼───────┼─────┤
 │ 97.12    │CU00000000  │   26,666     │   1,334  │
 ├─────┼──────┼───────┼─────┤
 │ 97.12    │CU00000000  │   33,333     │   1,667  │
 ├─────┼──────┼───────┼─────┤
 │ 97.12    │CU00000000  │   33,333     │   1,667  │
 ├─────┴──────┼───────┼─────┤
 │合計發票4紙             │  112,379     │   5,621  │
 └────────────┴───────┴─────┘
附表六
   ┌──┬───────┬─────┬────┬───────┬──────┬──────┐
   │編號│冒用姓名      │犯罪時間  │偽造之證│偽造之署押    │ 申辦門號   │申辦通訊行  │
   │    │              │          │件影本  │              │            │            │
   ├──┼───────┼─────┼────┼───────┼──────┼──────┤
   │1   │GALSBAUN      │2008/3/2  │第1證護 │GALSBAUN      │0000000000  │訊興通訊企業│
   │    │RTAEONIIU OANA│          │照，第2 │RTAEONIIU OANA│            │社          │
   │    │              │          │證IC健保│              │            │            │
   │    │              │          │卡。    │              │            │            │
   │    │              │          │        │              │            │            │
   ├──┼───────┼─────┼────┼───────┼──────┼──────┤
   │2   │TLRBVLN       │2008/3/2  │第1證護 │TLRBVLN LOCD  │0000000000  │訊興通訊企業│
   │    │LOCDALBNIV    │          │照，第2 │ALBNIV        │            │社          │
   │    │              │          │證IC健保│              │            │            │
   │    │              │          │卡。    │              │            │            │
   ├──┼───────┼─────┼────┼───────┼──────┼──────┤
   │3   │ECTACOIZA     │2008/3/30 │第1證護 │ECTACOIZA     │0000000000  │訊興通訊企業│
   │    │GONING        │          │照，第2 │GONING        │            │社          │
   │    │              │          │證IC健保│              │            │            │
   │    │              │          │卡。    │              │            │            │
   ├──┼───────┼─────┼────┼───────┼──────┼──────┤
   │4   │BAIAG GJUATIIO│2008/3/30 │第1證護 │BAIAG GJUATIIO│0000000000  │訊興通訊企業│
   │    │MLONN         │          │照，第2 │MLONN         │            │社          │
   │    │              │          │證IC健保│              │            │            │
   │    │              │          │卡。    │              │            │            │
   ├──┼───────┼─────┼────┼───────┼──────┼──────┤
   │5   │LEGLU GESNSIE │2008/3/31 │第1證護 │LEGLU GESNSIE │0000000000  │訊興通訊企業│
   │    │SAMANI        │          │照，第2 │SAMANI        │            │社          │
   │    │              │          │證IC健保│              │            │            │
   │    │              │          │卡。    │              │            │            │
   ├──┼───────┼─────┼────┼───────┼──────┼──────┤
   │6   │MATIU TROBE   │2008/3/31 │第1證護 │MATIU TROBE   │0000000000  │訊興通訊企業│
   │    │CGTAGA        │          │照，第2 │CGTAGA        │            │社          │
   │    │              │          │證IC健保│              │            │            │
   │    │              │          │卡。    │              │            │            │
   ├──┼───────┼─────┼────┼───────┼──────┼──────┤
   │7   │PCSAIIY       │2008/3/31 │第1證護 │PCSAIIY       │0000000000  │訊興通訊企業│
   │    │MCPIERCLETLRE │          │照，第2 │MCPIERC LETLRE│            │社          │
   │    │              │          │證IC健保│              │            │            │
   │    │              │          │卡。    │              │            │            │
   │    │              │          │        │              │            │            │
   ├──┼───────┼─────┼────┼───────┼──────┼──────┤
   │8   │AILBPAILPIIOPA│2008/3/31 │第1證護 │AILBPAILPIIOPA│0000000000  │訊興通訊企業│
   │    │FCLIVI        │          │照，第2 │FCLIVI        │            │社          │
   │    │              │          │證IC健保│              │            │            │
   │    │              │          │卡。    │              │            │            │
   ├──┼───────┼─────┼────┼───────┼──────┼──────┤
   │9   │DLAILRMYDNCMHY│2008/3/31 │第1證護 │DLAILRMY      │0000000000  │訊興通訊企業│
   │    │EDCATI        │          │照，第2 │DNCMHY EDCATI │            │社          │
   │    │              │          │證IC健保│              │            │            │
   │    │              │          │卡。    │              │            │            │
   │    │              │          │        │              │            │            │
   ├──┼───────┼─────┼────┼───────┼──────┼──────┤
   │10  │ECMRAUIMR     │2008/3/31 │第1證護 │ECMR AUIMR    │0000000000  │訊興通訊企業│
   │    │LEANC         │          │照，第2 │LEANC         │            │社          │
   │    │              │          │證IC健保│              │            │            │
   │    │              │          │卡。    │              │            │            │
   ├──┼───────┼─────┼────┼───────┼──────┼──────┤
   │11  │POUITLFRDEEBR │2008/3/31 │第1證護 │POUITL FRDE   │0000000000  │訊興通訊企業│
   │    │              │          │照，第2 │EBR           │            │社          │
   │    │              │          │證IC健保│              │            │            │
   │    │              │          │卡。    │              │            │            │
   ├──┼───────┼─────┼────┼───────┼──────┼──────┤
   │12  │FANAL         │2008/4/1  │第1證護 │FANAL EALR    │0000000000  │訊興通訊企業│
   │    │EALRFOPANL    │          │照，第2 │FOPANL        │            │社          │
   │    │              │          │證IC健保│              │            │            │
   │    │              │          │卡。    │              │            │            │
   ├──┼───────┼─────┼────┼───────┼──────┼──────┤
   │13  │HAYED REENOIR │2008/4/1  │第1證護 │HAYED REENOIR │0000000000  │訊興通訊企業│
   │    │VALPEDN       │          │照，第2 │VALPEDN       │            │社          │
   │    │              │          │證IC健保│              │            │            │
   │    │              │          │卡。    │              │            │            │
   ├──┼───────┼─────┼────┼───────┼──────┼──────┤
   │14  │QEUZNOMARXUIAM│2008/4/1  │第1證護 │QEUZNO MARX   │0000000000  │訊興通訊企業│
   │    │              │          │照，第2 │UIAM          │            │社          │
   │    │              │          │證IC健保│              │            │            │
   │    │              │          │卡。    │              │            │            │
   ├──┼───────┼─────┼────┼───────┼──────┼──────┤
   │15  │RLIOAITAGERUG │2008/4/1  │第1證護 │RLIOAITA GERUG│0000000000  │訊興通訊企業│
   │    │CAHOU         │          │照，第2 │CAHOU         │            │社          │
   │    │              │          │證IC健保│              │            │            │
   │    │              │          │卡。    │              │            │            │
   ├──┼───────┼─────┼────┼───────┼──────┼──────┤
   │16  │ETSMINJARENCEV│2008/4/1  │第1證護 │ETSMIN JARENC │0000000000  │訊興通訊企業│
   │    │              │          │照，第2 │EVERAR        │            │社          │
   │    │              │          │證IC健保│              │            │            │
   │    │              │          │卡。    │              │            │            │
   ├──┼───────┼─────┼────┼───────┼──────┼──────┤
   │17  │JUMANNA SADNEY│2008/4/1  │第1證護 │JUMANNA SADNEY│0000000000  │訊興通訊企業│
   │    │MESAD         │          │照，第2 │MESAD         │            │社          │
   │    │              │          │證IC健保│              │            │            │
   │    │              │          │卡。    │              │            │            │
   ├──┼───────┼─────┼────┼───────┼──────┼──────┤
   │18  │OSMAC ILRIE   │2008/4/9  │第1證護 │OSMAC ILRIE   │0000000000  │訊興通訊企業│
   │    │EMRL          │          │照，第2 │EMRL          │            │社          │
   │    │              │          │證IC健保│              │            │            │
   │    │              │          │卡。    │              │            │            │
   ├──┼───────┼─────┼────┼───────┼──────┼──────┤
   │19  │RUDPSIANB     │2008/4/11 │第1證護 │RUDP SIANB    │0000000000  │訊興通訊企業│
   │    │NBAAL         │          │照，第2 │NBAAL         │            │社          │
   │    │              │          │證IC健保│              │            │            │
   │    │              │          │卡。    │              │            │            │
   ├──┼───────┼─────┼────┼───────┼──────┼──────┤
   │20  │TOELNTRNDOMO  │2008/4/11 │第1證護 │TOEL NTRN DOMO│0000000000  │訊興通訊企業│
   │    │              │          │照，第2 │              │            │社          │
   │    │              │          │證IC健保│              │            │            │
   │    │              │          │卡。    │              │            │            │
   ├──┼───────┼─────┼────┼───────┼──────┼──────┤
   │21  │DEYNH         │2008/4/13 │第1證護 │DEYNH         │0000000000  │訊興通訊企業│
   │    │RDEROIVAAP    │          │照，第2 │RDEROIVAAP    │            │社          │
   │    │              │          │證IC健保│              │            │            │
   │    │              │          │卡。    │              │            │            │
   ├──┼───────┼─────┼────┼───────┼──────┼──────┤
   │22  │NIELRNOLICILA │2008/4/13 │第1證護 │NIELRN OLICILA│0000000000  │訊興通訊企業│
   │    │NICCEA        │          │照，第2 │NICCEA        │            │社          │
   │    │              │          │證IC健保│              │            │            │
   │    │              │          │卡。    │              │            │            │
   ├──┼───────┼─────┼────┼───────┼──────┼──────┤
   │23  │ARLIOTCGERU   │2008/4/13 │第1證護 │ARLIOT CGERU  │0000000000  │訊興通訊企業│
   │    │UCAH          │          │照，第2 │UCAH          │            │社          │
   │    │              │          │證IC健保│              │            │            │
   │    │              │          │卡。    │              │            │            │
   ├──┼───────┼─────┼────┼───────┼──────┼──────┤
   │24  │NSUCNIOARFOOD │2008/4/13 │第1證護 │NSUCNIOA RFOOD│0000000000  │訊興通訊企業│
   │    │DESATRO       │          │照，第2 │DESATRO       │            │社          │
   │    │              │          │證IC健保│              │            │            │
   │    │              │          │卡。    │              │            │            │
   ├──┼───────┼─────┼────┼───────┼──────┼──────┤
   │25  │TAUIT         │2008/4/13 │第1證護 │TAUIT MROEBR  │0000000000  │訊興通訊企業│
   │    │MROEBRCATA    │          │照，第2 │CATA          │            │社          │
   │    │              │          │證IC健保│              │            │            │
   │    │              │          │卡。    │              │            │            │
   ├──┼───────┼─────┼────┼───────┼──────┼──────┤
   │26  │LEGUL EGENSSI │2008/4/14 │第1證護 │LEGUL EGENSSI │0000000000  │訊興通訊企業│
   │    │NSAMAII       │          │照，第2 │NSAMAII       │            │社          │
   │    │              │          │證IC健保│              │            │            │
   │    │              │          │卡。    │              │            │            │
   ├──┼───────┼─────┼────┼───────┼──────┼──────┤
   │27  │CANEN RDNEY   │2008/4/14 │第1證護 │CANEN RDNEY   │0000000000  │訊興通訊企業│
   │    │NIZA          │          │照，第2 │NIZA          │            │社          │
   │    │              │          │證IC健保│              │            │            │
   │    │              │          │卡。    │              │            │            │
   ├──┼───────┼─────┼────┼───────┼──────┼──────┤
   │28  │POUIT DLRFEBAN│2008/4/14 │第1證護 │POUIT DLRF    │0000000000  │訊興通訊企業│
   │    │              │          │照，第2 │EBAN          │            │社          │
   │    │              │          │證IC健保│              │            │            │
   │    │              │          │卡。    │              │            │            │
   ├──┼───────┼─────┼────┼───────┼──────┼──────┤
   │29  │RIDTLONMORN   │2008/4/14 │第1證護 │RIDTLO NMORN  │0000000000  │訊興通訊企業│
   │    │LOOM          │          │照，第2 │LOOM          │            │社          │
   │    │              │          │證IC健保│              │            │            │
   │    │              │          │卡。    │              │            │            │
   ├──┼───────┼─────┼────┼───────┼──────┼──────┤
   │30  │LAORHEBRERT   │2008/4/14 │第1證護 │LAOR HEBRERT  │0000000000  │訊興通訊企業│
   │    │CANAN         │          │照，第2 │CANAN         │            │社          │
   │    │              │          │證IC健保│              │            │            │
   │    │              │          │卡。    │              │            │            │
   ├──┼───────┼─────┼────┼───────┼──────┼──────┤
   │31  │JUUNOYCHARL   │2008/4/14 │第1證護 │JUUNOY CHARL  │0000000000  │訊興通訊企業│
   │    │LGAURA        │          │照，第2 │LGAURA        │            │社          │
   │    │              │          │證IC健保│              │            │            │
   │    │              │          │卡。    │              │            │            │
   ├──┼───────┼─────┼────┼───────┼──────┼──────┤
   │32  │EBANFROLCIS   │2008/4/14 │第1證護 │EBAN FROLCIS  │0000000000  │訊興通訊企業│
   │    │DINOMGO       │          │照，第2 │DINOMGO       │            │社          │
   │    │              │          │證IC健保│              │            │            │
   │    │              │          │卡。    │              │            │            │
   ├──┼───────┼─────┼────┼───────┼──────┼──────┤
   │33  │BSAEHOSELAV   │2008/4/14 │第1證護 │BSAE HOSE LAV │0000000000  │訊興通訊企業│
   │    │              │          │照，第2 │              │            │社          │
   │    │              │          │證IC健保│              │            │            │
   │    │              │          │卡。    │              │            │            │
   ├──┼───────┼─────┼────┼───────┼──────┼──────┤
   │34  │LMAIGOWLTOSNDR│2008/4/15 │第1證護 │LMAIGO WLTOSN │0000000000  │訊興通訊企業│
   │    │ON            │          │照，第2 │DREOAN        │            │社          │
   │    │              │          │證IC健保│              │            │            │
   │    │              │          │卡。    │              │            │            │
   ├──┼───────┼─────┼────┼───────┼──────┼──────┤
   │35  │BARDULA VIRONE│2008/4/15 │第1證護 │BARDULA VIRONE│0000000000  │訊興通訊企業│
   │    │MONRIJA       │          │照，第2 │MONRIJA       │            │社          │
   │    │              │          │證IC健保│              │            │            │
   │    │              │          │卡。    │              │            │            │
   ├──┼───────┼─────┼────┼───────┼──────┼──────┤
   │36  │DELCAZJULOPILA│2008/4/15 │第1證護 │DELCAZ JULO   │0000000000  │訊興通訊企業│
   │    │D             │          │照，第2 │PILAD         │            │社          │
   │    │              │          │證IC健保│              │            │            │
   │    │              │          │卡。    │              │            │            │
   ├──┼───────┼─────┼────┼───────┼──────┼──────┤
   │37  │MORIECA KICHE │2008/4/15 │第1證護 │MORIECA KICHE │0000000000  │訊興通訊企業│
   │    │NOLAV         │          │照，第2 │NOLAV         │            │社          │
   │    │              │          │證IC健保│              │            │            │
   │    │              │          │卡。    │              │            │            │
   ├──┼───────┼─────┼────┼───────┼──────┼──────┤
   │38  │AGCHITVICPOREM│2008/4/15 │第1證護 │AGCHIT VICPOR │0000000000  │訊興通訊企業│
   │    │IN            │          │照，第2 │EMIN          │            │社          │
   │    │              │          │證IC健保│              │            │            │
   │    │              │          │卡。    │              │            │            │
   ├──┼───────┼─────┼────┼───────┼──────┼──────┤
   │39  │HAEDORENR     │2008/4/15 │第1證護 │HAED ORENR    │0000000000  │訊興通訊企業│
   │    │NVALPED       │          │照，第2 │NVALPED       │            │社          │
   │    │              │          │證IC健保│              │            │            │
   │    │              │          │卡。    │              │            │            │
   ├──┼───────┼─────┼────┼───────┼──────┼──────┤
   │40  │LEGSU EESNLIG │2008/4/15 │第1證護 │LEGSU EESNLIG │0000000000  │訊興通訊企業│
   │    │SAMNAI        │          │照，第2 │SAMNAI        │            │社          │
   │    │              │          │證IC健保│              │            │            │
   │    │              │          │卡。    │              │            │            │
   ├──┼───────┼─────┼────┼───────┼──────┼──────┤
   │41  │POTIU RFEDEBRL│2008/4/15 │第1證護 │POTIU RFED    │0000000000  │訊興通訊企業│
   │    │              │          │照，第2 │EBRL          │            │社          │
   │    │              │          │證IC健保│              │            │            │
   │    │              │          │卡。    │              │            │            │
   ├──┼───────┼─────┼────┼───────┼──────┼──────┤
   │42  │MOWIN EDLIN   │2008/4/15 │第1證護 │MOWIN EDLIN   │0000000000  │訊興通訊企業│
   │    │MIULAR        │          │照，第2 │MIULAR        │            │社          │
   │    │              │          │證IC健保│              │            │            │
   │    │              │          │卡。    │              │            │            │
   ├──┼───────┼─────┼────┼───────┼──────┼──────┤
   │43  │OBIRARINRUDYO │2008/4/16 │第1證護 │OBIRARIN RUDYO│0000000000  │訊興通訊企業│
   │    │CAMMT         │          │照，第2 │CAMMT         │            │社          │
   │    │              │          │證IC健保│              │            │            │
   │    │              │          │卡。    │              │            │            │
   ├──┼───────┼─────┼────┼───────┼──────┼──────┤
   │44  │PANIDLG CHAEL │2008/4/16 │第1證護 │PANIDLG CHAEL │0000000000  │訊興通訊企業│
   │    │BINGT         │          │照，第2 │BINGT         │            │社          │
   │    │              │          │證IC健保│              │            │            │
   │    │              │          │卡。    │              │            │            │
   ├──┼───────┼─────┼────┼───────┼──────┼──────┤
   │45  │VASEG REYLARI │2008/4/16 │第1證護 │VASEG REYLARI │0000000000  │訊興通訊企業│
   │    │ASAVELL       │          │照，第2 │ASAVELL       │            │社          │
   │    │              │          │證IC健保│              │            │            │
   │    │              │          │卡。    │              │            │            │
   ├──┼───────┼─────┼────┼───────┼──────┼──────┤
   │46  │GAFTNAARLDINFA│2008/4/16 │第1證護 │GAFTNA ARLDIN │0000000000  │訊興通訊企業│
   │    │LITN          │          │照，第2 │FANLITN       │            │社          │
   │    │              │          │證IC健保│              │            │            │
   │    │              │          │卡。    │              │            │            │
   ├──┼───────┼─────┼────┼───────┼──────┼──────┤
   │47  │TLYOD         │2008/4/16 │第1證護 │TLYOD ROLANN  │0000000000  │訊興通訊企業│
   │    │ROLANNPANROTIL│          │照，第2 │PANROTIL      │            │社          │
   │    │              │          │證IC健保│              │            │            │
   │    │              │          │卡。    │              │            │            │
   │    │              │          │        │              │            │            │
   ├──┼───────┼─────┼────┼───────┼──────┼──────┤
   │48  │JSBINLS GUNREA│2008/4/16 │第1證護 │JSBINLS GUNREA│0000000000  │訊興通訊企業│
   │    │GONUAYB       │          │照，第2 │GONUAYB       │            │社          │
   │    │              │          │證IC健保│              │            │            │
   │    │              │          │卡。    │              │            │            │
   ├──┼───────┼─────┼────┼───────┼──────┼──────┤
   │49  │AGVOTIRPHALOBA│2008/4/16 │第1證護 │AGVOTI RPHAL  │0000000000  │訊興通訊企業│
   │    │NB            │          │照，第2 │OBANB         │            │社          │
   │    │              │          │證IC健保│              │            │            │
   │    │              │          │卡。    │              │            │            │
   ├──┼───────┼─────┼────┼───────┼──────┼──────┤
   │50  │NCILLOMAR     │2008/4/16 │第1證護 │NCILLO MAR    │0000000000  │訊興通訊企業│
   │    │NAESA         │          │照，第2 │NAESA         │            │社          │
   │    │              │          │證IC健保│              │            │            │
   │    │              │          │卡。    │              │            │            │
   ├──┼───────┼─────┼────┼───────┼──────┼──────┤
   │51  │ABBRNOR ORLEAO│2008/4/16 │第1證護 │ABBR NOR      │0000000000  │訊興通訊企業│
   │    │              │          │照，第2 │ORLEAO        │            │社          │
   │    │              │          │證IC健保│              │            │            │
   │    │              │          │卡。    │              │            │            │
   ├──┼───────┼─────┼────┼───────┼──────┼──────┤
   │52  │NELTR RLSXAUD │2008/4/17 │第1證護 │NELTR RLSXAUD │0000000000  │訊興通訊企業│
   │    │FUEDXES       │          │照，第2 │FUEDXES       │            │社          │
   │    │              │          │證IC健保│              │            │            │
   │    │              │          │卡。    │              │            │            │
   ├──┼───────┼─────┼────┼───────┼──────┼──────┤
   │53  │JUMGNUR       │2008/4/17 │第1證護 │JUMGNUR       │0000000000  │訊興通訊企業│
   │    │CHALMANLAGNRH │          │照，第2 │CHALMAN LAGNRH│            │社          │
   │    │              │          │證IC健保│              │            │            │
   │    │              │          │卡。    │              │            │            │
   │    │              │          │        │              │            │            │
   ├──┼───────┼─────┼────┼───────┼──────┼──────┤
   │54  │DIABURS WINER │2008/4/17 │第1證護 │DIABURS WINER │0000000000  │訊興通訊企業│
   │    │PABISAUE      │          │照，第2 │PABISAUE      │            │社          │
   │    │              │          │證IC健保│              │            │            │
   │    │              │          │卡。    │              │            │            │
   ├──┼───────┼─────┼────┼───────┼──────┼──────┤
   │55  │LIBOP FOLADON │2008/4/17 │第1證護 │LIBOP FOLADON │0000000000  │訊興通訊企業│
   │    │YOMONT        │          │照，第2 │YOMONT        │            │社          │
   │    │              │          │證IC健保│              │            │            │
   │    │              │          │卡。    │              │            │            │
   ├──┼───────┼─────┼────┼───────┼──────┼──────┤
   │56  │LASETORILSUIAQ│2008/4/17 │第1證護 │LASE TORILS   │0000000000  │訊興通訊企業│
   │    │B             │          │照，第2 │UIAQB         │            │社          │
   │    │              │          │證IC健保│              │            │            │
   │    │              │          │卡。    │              │            │            │
   ├──┼───────┼─────┼────┼───────┼──────┼──────┤
   │57  │MIRLALBNUBPTO │2008/4/17 │第1證護 │MIRL ALBN     │0000000000  │訊興通訊企業│
   │    │              │          │照，第2 │UBPTO         │            │社          │
   │    │              │          │證IC健保│              │            │            │
   │    │              │          │卡。    │              │            │            │
   ├──┼───────┼─────┼────┼───────┼──────┼──────┤
   │58  │NVEAGARLGECO  │2008/4/17 │第1證護 │NVEA GARL GECO│0000000000  │訊興通訊企業│
   │    │              │          │照，第2 │              │            │社          │
   │    │              │          │證IC健保│              │            │            │
   │    │              │          │卡。    │              │            │            │
   ├──┼───────┼─────┼────┼───────┼──────┼──────┤
   │59  │DELNELR       │2008/4/17 │第1證護 │DELNELR JMTO  │0000000000  │訊興通訊企業│
   │    │JMTOPILDA     │          │照，第2 │PILDA         │            │社          │
   │    │              │          │證IC健保│              │            │            │
   │    │              │          │卡。    │              │            │            │
   │    │              │          │        │              │            │            │
   ├──┼───────┼─────┼────┼───────┼──────┼──────┤
   │60  │SOTEL EGEOR   │2008/4/17 │第1證護 │SOTEL EGEOR   │0000000000  │訊興通訊企業│
   │    │ARDE          │          │照，第2 │ARDE          │            │社          │
   │    │              │          │證IC健保│              │            │            │
   │    │              │          │卡。    │              │            │            │
   ├──┼───────┼─────┼────┼───────┼──────┼──────┤
   │61  │ABAFTLJOSERHY │          │第1證護 │ABAFTL JOSERHY│ ?          │訊興通訊企業│
   │    │VILRDE        │          │照，第2 │VILRDE        │            │社          │
   │    │              │          │證IC健保│              │            │            │
   │    │              │          │卡。    │              │            │            │
   ├──┼───────┼─────┼────┼───────┼──────┼──────┤
   │62  │CRUNREYNO     │2008/4/17 │第1證護 │CRUN REYNO    │0000000000  │訊興通訊企業│
   │    │PANGI         │          │照，第2 │PANGI         │            │社          │
   │    │              │          │證IC健保│              │            │            │
   │    │              │          │卡。    │              │            │            │
   ├──┼───────┼─────┼────┼───────┼──────┼──────┤
   │63  │ABEONBR ORAELO│2008/4/17 │第1證護 │ABEO NBR      │0000000000  │訊興通訊企業│
   │    │              │          │照，第2 │ORAELO        │            │社          │
   │    │              │          │證IC健保│              │            │            │
   │    │              │          │卡。    │              │            │            │
   ├──┼───────┼─────┼────┼───────┼──────┼──────┤
   │64  │ENNURAJAYTUMI │2008/4/18 │第1證護 │ENNU RAJA     │0000000000  │訊興通訊企業│
   │    │              │          │照，第2 │YTUMI         │            │社          │
   │    │              │          │證IC健保│              │            │            │
   │    │              │          │卡。    │              │            │            │
   ├──┼───────┼─────┼────┼───────┼──────┼──────┤
   │65  │LCGAHIV VIUTON│2008/4/18 │第1證護 │LCGAHIV VIUTON│0000000000  │訊興通訊企業│
   │    │EMPH          │          │照，第2 │EMPH          │            │社          │
   │    │              │          │證IC健保│              │            │            │
   │    │              │          │卡。    │              │            │            │
   ├──┼───────┼─────┼────┼───────┼──────┼──────┤
   │66  │LOEATOM EMARON│2008/4/18 │第1證護 │LOEATOM EMARON│0000000000  │訊興通訊企業│
   │    │BAPTIN        │          │照，第2 │BAPTIN        │            │社          │
   │    │              │          │證IC健保│              │            │            │
   │    │              │          │卡。    │              │            │            │
   ├──┼───────┼─────┼────┼───────┼──────┼──────┤
   │67  │BANCA ALPSN   │2008/4/18 │第1證護 │BANCA ALPSN   │0000000000  │訊興通訊企業│
   │    │RLCAM         │          │照，第2 │RLCAM         │            │社          │
   │    │              │          │證IC健保│              │            │            │
   │    │              │          │卡。    │              │            │            │
   ├──┼───────┼─────┼────┼───────┼──────┼──────┤
   │68  │WARON         │2008/4/18 │第1證護 │WARON LCEREN  │0000000000  │訊興通訊企業│
   │    │LCERENDERCA   │          │照，第2 │DERCA         │            │社          │
   │    │              │          │證IC健保│              │            │            │
   │    │              │          │卡。    │              │            │            │
   │    │              │          │        │              │            │            │
   ├──┼───────┼─────┼────┼───────┼──────┼──────┤
   │69  │MIUNP WILBIEM │2008/4/18 │第1證護 │MIUNP WILBIEM │0000000000  │訊興通訊企業│
   │    │ARJPCL        │          │照，第2 │ARJPCL        │            │社          │
   │    │              │          │證IC健保│              │            │            │
   │    │              │          │卡。    │              │            │            │
   ├──┼───────┼─────┼────┼───────┼──────┼──────┤
   │70  │MASONJAYMTAPRO│2008/4/18 │第1證護 │MASON JAYMT   │0000000000  │訊興通訊企業│
   │    │NG            │          │照，第2 │APRONG        │            │社          │
   │    │              │          │證IC健保│              │            │            │
   │    │              │          │卡。    │              │            │            │
   ├──┼───────┼─────┼────┼───────┼──────┼──────┤
   │71  │ABOENLMBOEAO  │2008/4/18 │第1證護 │ABOE NLMB OEAO│0000000000  │訊興通訊企業│
   │    │              │          │照，第2 │              │            │社          │
   │    │              │          │證IC健保│              │            │            │
   │    │              │          │卡。    │              │            │            │
   ├──┼───────┼─────┼────┼───────┼──────┼──────┤
   │72  │MOLOLARRYNFAJU│2008/4/18 │第1證護 │MOLO LARRY    │0000000000  │訊興通訊企業│
   │    │R             │          │照，第2 │NFAJUR        │            │社          │
   │    │              │          │證IC健保│              │            │            │
   │    │              │          │卡。    │              │            │            │
   ├──┼───────┼─────┼────┼───────┼──────┼──────┤
   │73  │LUDRROBSIAPAON│2008/4/18 │第1證護 │LUDR ROBSI    │0000000000  │訊興通訊企業│
   │    │              │          │照，第2 │APAON         │            │社          │
   │    │              │          │證IC健保│              │            │            │
   │    │              │          │卡。    │              │            │            │
   ├──┼───────┼─────┼────┼───────┼──────┼──────┤
   │74  │NRUCRNYEOPAGI │2008/4/18 │第1證護 │NRUC RNYEO    │0000000000  │訊興通訊企業│
   │    │              │          │照，第2 │PAGI          │            │社          │
   │    │              │          │證IC健保│              │            │            │
   │    │              │          │卡。    │              │            │            │
   ├──┼───────┼─────┼────┼───────┼──────┼──────┤
   │75  │LMDCARSOROAMOR│2008/4/21 │第1證護 │LMDC ARSORO   │0000000000  │訊興通訊企業│
   │    │              │          │照，第2 │AMOR          │            │社          │
   │    │              │          │證IC健保│              │            │            │
   │    │              │          │卡。    │              │            │            │
   ├──┼───────┼─────┼────┼───────┼──────┼──────┤
   │76  │JUGDARNEGODNGL│2008/4/21 │第1證護 │JUGDA RNEGO   │0000000000  │訊興通訊企業│
   │    │SA            │          │照，第2 │DNGLSA        │            │社          │
   │    │              │          │證IC健保│              │            │            │
   │    │              │          │卡。    │              │            │            │
   ├──┼───────┼─────┼────┼───────┼──────┼──────┤
   │77  │GACIE URLUA   │2008/4/21 │第1證護 │GACIE URLUA   │0000000000  │訊興通訊企業│
   │    │AULO          │          │照，第2 │AULO          │            │社          │
   │    │              │          │證IC健保│              │            │            │
   │    │              │          │卡。    │              │            │            │
   ├──┼───────┼─────┼────┼───────┼──────┼──────┤
   │78  │UACEPRTOCAE   │2008/4/21 │第1證護 │UACE PRTO CAE │0000000000  │訊興通訊企業│
   │    │              │          │照，第2 │              │            │社          │
   │    │              │          │證IC健保│              │            │            │
   │    │              │          │卡。    │              │            │            │
   ├──┼───────┼─────┼────┼───────┼──────┼──────┤
   │79  │ALNVERLGAOGEC │2008/4/21 │第1證護 │ALNVE RLGA    │0000000000  │訊興通訊企業│
   │    │              │          │照，第2 │OGEC          │            │社          │
   │    │              │          │證IC健保│              │            │            │
   │    │              │          │卡。    │              │            │            │
   ├──┼───────┼─────┼────┼───────┼──────┼──────┤
   │80  │USRLODBIRAAPON│2008/4/21 │第1證護 │USRL ODBIR    │0000000000  │訊興通訊企業│
   │    │              │          │照，第2 │AAPON         │            │社          │
   │    │              │          │證IC健保│              │            │            │
   │    │              │          │卡。    │              │            │            │
   ├──┼───────┼─────┼────┼───────┼──────┼──────┤
   │81  │ROSBZ         │2008/4/21 │第1證護 │ROSBZ CREZAP  │0000000000  │訊興通訊企業│
   │    │CREZAPNADE    │          │照，第2 │NADE          │            │社          │
   │    │              │          │證IC健保│              │            │            │
   │    │              │          │卡。    │              │            │            │
   ├──┼───────┼─────┼────┼───────┼──────┼──────┤
   │82  │EVCOM RCDITOR │2008/4/21 │第1證護 │EVCOM RCDITOR │0000000000  │訊興通訊企業│
   │    │MADCEL        │          │照，第2 │MADCEL        │            │社          │
   │    │              │          │證IC健保│              │            │            │
   │    │              │          │卡。    │              │            │            │
   ├──┼───────┼─────┼────┼───────┼──────┼──────┤
   │83  │BGOINAROMFOSOR│2008/4/21 │第1證護 │BGOINA ROMFO  │0000000000  │訊興通訊企業│
   │    │IN            │          │照，第2 │SORIN         │            │社          │
   │    │              │          │證IC健保│              │            │            │
   │    │              │          │卡。    │              │            │            │
   ├──┼───────┼─────┼────┼───────┼──────┼──────┤
   │84  │OBINSRCUNYEAMU│2008/4/22 │第1證護 │OBINSR CUNY   │0000000000  │訊興通訊企業│
   │    │T             │          │照，第2 │EAMUT         │            │社          │
   │    │              │          │證IC健保│              │            │            │
   │    │              │          │卡。    │              │            │            │
   ├──┼───────┼─────┼────┼───────┼──────┼──────┤
   │85  │RPUDBSANOINABA│2008/4/22 │第1證護 │RPUD BSANOI   │0000000000  │訊興通訊企業│
   │    │              │          │照，第2 │NABA          │            │社          │
   │    │              │          │證IC健保│              │            │            │
   │    │              │          │卡。    │              │            │            │
   ├──┼───────┼─────┼────┼───────┼──────┼──────┤
   │86  │TERLEONRNTDOMO│2008/4/22 │第1證護 │TERLEO NRNT   │0000000000  │訊興通訊企業│
   │    │              │          │照，第2 │DOMO          │            │社          │
   │    │              │          │證IC健保│              │            │            │
   │    │              │          │卡。    │              │            │            │
   ├──┼───────┼─────┼────┼───────┼──────┼──────┤
   │87  │PGNALALDENPEAY│2008/4/22 │第1證護 │PGNAL ALDEN   │0000000000  │訊興通訊企業│
   │    │              │          │照，第2 │PEAY          │            │社          │
   │    │              │          │證IC健保│              │            │            │
   │    │              │          │卡。    │              │            │            │
   ├──┼───────┼─────┼────┼───────┼──────┼──────┤
   │88  │SPARLEIUAREZ  │2008/4/22 │第1證護 │SPAR LEIU AREZ│0000000000  │訊興通訊企業│
   │    │              │          │照，第2 │              │            │社          │
   │    │              │          │證IC健保│              │            │            │
   │    │              │          │卡。    │              │            │            │
   ├──┼───────┼─────┼────┼───────┼──────┼──────┤
   │89  │SLRNISNOAONTE │2008/4/22 │第1證護 │SLRNIS NOAONTE│0000000000  │訊興通訊企業│
   │    │PESOIN        │          │照，第2 │PESOIN        │            │社          │
   │    │              │          │證IC健保│              │            │            │
   │    │              │          │卡。    │              │            │            │
   ├──┼───────┼─────┼────┼───────┼──────┼──────┤
   │90  │AGUILCELNDFMIR│2008/4/22 │第1證護 │AGUIL CELND   │0000000000  │訊興通訊企業│
   │    │              │          │照，第2 │FMIRA         │            │社          │
   │    │              │          │證IC健保│              │            │            │
   │    │              │          │卡。    │              │            │            │
   ├──┼───────┼─────┼────┼───────┼──────┼──────┤
   │91  │JIERTGLUIOESRE│2008/4/22 │第1證護 │JIER TGLUI    │0000000000  │訊興通訊企業│
   │    │              │          │照，第2 │OESRE         │            │社          │
   │    │              │          │證IC健保│              │            │            │
   │    │              │          │卡。    │              │            │            │
   ├──┼───────┼─────┼────┼───────┼──────┼──────┤
   │92  │INSGAARYAJBUYA│2008/4/22 │第1證護 │INSGA ARYAJ   │0000000000  │訊興通訊企業│
   │    │              │          │照，第2 │BUYA          │            │社          │
   │    │              │          │證IC健保│              │            │            │
   │    │              │          │卡。    │              │            │            │
   ├──┼───────┼─────┼────┼───────┼──────┼──────┤
   │93  │AGUSPRATPVOBAE│2008/4/23 │第1證護 │AGUSP RATPV   │0000000000  │訊興通訊企業│
   │    │              │          │照，第2 │OBAE          │            │社          │
   │    │              │          │證IC健保│              │            │            │
   │    │              │          │卡。    │              │            │            │
   ├──┼───────┼─────┼────┼───────┼──────┼──────┤
   │94  │MADEOREODOLAGN│2008/4/23 │第1證護 │MADEO REODO   │0000000000  │訊興通訊企業│
   │    │T             │          │照，第2 │LAGNT         │            │社          │
   │    │              │          │證IC健保│              │            │            │
   │    │              │          │卡。    │              │            │            │
   ├──┼───────┼─────┼────┼───────┼──────┼──────┤
   │95  │BARNOROFANLAW │2008/4/23 │第1證護 │BARNO ROFAN   │0000000000  │訊興通訊企業│
   │    │              │          │照，第2 │LAW           │            │社          │
   │    │              │          │證IC健保│              │            │            │
   │    │              │          │卡。    │              │            │            │
   ├──┼───────┼─────┼────┼───────┼──────┼──────┤
   │96  │CEUNTTAIREVRAO│2008/4/23 │第1證護 │CEUNT TAIRE   │0000000000  │訊興通訊企業│
   │    │L             │          │照，第2 │VRAOL         │            │社          │
   │    │              │          │證IC健保│              │            │            │
   │    │              │          │卡。    │              │            │            │
   ├──┼───────┼─────┼────┼───────┼──────┼──────┤
   │97  │MACUN ALMDR   │2008/4/23 │第1證護 │MACUN ALMDR   │0000000000  │訊興通訊企業│
   │    │EMLYA         │          │照，第2 │EMLYA         │            │社          │
   │    │              │          │證IC健保│              │            │            │
   │    │              │          │卡。    │              │            │            │
   ├──┼───────┼─────┼────┼───────┼──────┼──────┤
   │98  │LANGJOS TELIA │2008/4/23 │第1證護 │LANG JOS TELIA│0000000000  │訊興通訊企業│
   │    │              │          │照，第2 │              │            │社          │
   │    │              │          │證IC健保│              │            │            │
   │    │              │          │卡。    │              │            │            │
   ├──┼───────┼─────┼────┼───────┼──────┼──────┤
   │99  │BUGAYFEDERDEGU│2008/4/23 │第1證護 │BUGAY FEDER   │0000000000  │訊興通訊企業│
   │    │I             │          │照，第2 │DEGUI         │            │社          │
   │    │              │          │證IC健保│              │            │            │
   │    │              │          │卡。    │              │            │            │
   ├──┼───────┼─────┼────┼───────┼──────┼──────┤
   │100 │YADELERALESEFU│2008/4/23 │第1證護 │YADEL ERALE   │0000000000  │訊興通訊企業│
   │    │              │          │照，第2 │SEFUE         │            │社          │
   │    │              │          │證IC健保│              │            │            │
   │    │              │          │卡。    │              │            │            │
   ├──┼───────┼─────┼────┼───────┼──────┼──────┤
   │101 │ALUIGCEDNFRIMA│2008/4/23 │第1證護 │ALUIG CEDN    │0000000000  │訊興通訊企業│
   │    │              │          │照，第2 │FRIMA         │            │社          │
   │    │              │          │證IC健保│              │            │            │
   │    │              │          │卡。    │              │            │            │
   ├──┼───────┼─────┼────┼───────┼──────┼──────┤
   │102 │OALKUITJUBERMA│2008/4/23 │第1證護 │OALKUI TJUBER │0000000000  │訊興通訊企業│
   │    │RI            │          │照，第2 │MARI          │            │社          │
   │    │              │          │證IC健保│              │            │            │
   │    │              │          │卡。    │              │            │            │
   ├──┼───────┼─────┼────┼───────┼──────┼──────┤
   │103 │NGUYENCHANH   │2008/4/23 │第1證護 │NGUYEN CHANH  │0000000000  │訊興通訊企業│
   │    │LAM           │          │照，第2 │LAM           │            │社          │
   │    │              │          │證IC健保│              │            │            │
   │    │              │          │卡。    │              │            │            │
   ├──┼───────┼─────┼────┼───────┼──────┼──────┤
   │104 │NGUYENVAN HAN │2008/4/24 │第1證護 │NGUYEN VAN HAN│0000000000  │訊興通訊企業│
   │    │              │          │照，第2 │              │            │社          │
   │    │              │          │證IC健保│              │            │            │
   │    │              │          │卡。    │              │            │            │
   ├──┼───────┼─────┼────┼───────┼──────┼──────┤
   │105 │UERASTZDLAHYBA│2008/4/24 │第1證護 │UERAST ZDLAHY │0000000000  │訊興通訊企業│
   │    │NM            │          │照，第2 │BANM          │            │社          │
   │    │              │          │證IC健保│              │            │            │
   │    │              │          │卡。    │              │            │            │
   ├──┼───────┼─────┼────┼───────┼──────┼──────┤
   │106 │NGOEEJACTIGPAK│2008/4/24 │第1證護 │NGOE EJACTI   │0000000000  │訊興通訊企業│
   │    │              │          │照，第2 │GPAK          │            │社          │
   │    │              │          │證IC健保│              │            │            │
   │    │              │          │卡。    │              │            │            │
   ├──┼───────┼─────┼────┼───────┼──────┼──────┤
   │107 │GUALI EOLTA   │2008/4/24 │第1證護 │GUALI EOLTA   │0000000000  │訊興通訊企業│
   │    │YOELA         │          │照，第2 │YOELA         │            │社          │
   │    │              │          │證IC健保│              │            │            │
   │    │              │          │卡。    │              │            │            │
   ├──┼───────┼─────┼────┼───────┼──────┼──────┤
   │108 │NGUYENVANNGOC │2008/4/24 │第1證護 │NGUYEN VAN    │0000000000  │訊興通訊企業│
   │    │              │          │照，第2 │NGOC          │            │社          │
   │    │              │          │證IC健保│              │            │            │
   │    │              │          │卡。    │              │            │            │
   ├──┼───────┼─────┼────┼───────┼──────┼──────┤
   │109 │LAMHOANHTRUNG │2008/4/24 │第1證護 │LAM HOANH     │0000000000  │訊興通訊企業│
   │    │              │          │照，第2 │TRUNG         │            │社          │
   │    │              │          │證IC健保│              │            │            │
   │    │              │          │卡。    │              │            │            │
   ├──┼───────┼─────┼────┼───────┼──────┼──────┤
   │110 │PHAMHUNGKIM   │2008/4/24 │第1證護 │PHAM HUNG KIM │0000000000  │訊興通訊企業│
   │    │              │          │照，第2 │              │            │社          │
   │    │              │          │證IC健保│              │            │            │
   │    │              │          │卡。    │              │            │            │
   ├──┼───────┼─────┼────┼───────┼──────┼──────┤
   │111 │TRAN_         │2008/4/24 │第1證護 │TRAN_ MINH    │0000000000  │訊興通訊企業│
   │    │MINHTRUNG     │          │照，第2 │TRUNG         │            │社          │
   │    │              │          │證IC健保│              │            │            │
   │    │              │          │卡。    │              │            │            │
   ├──┼───────┼─────┼────┼───────┼──────┼──────┤
   │112 │TRAN_MINH CANH│2008/4/24 │第1證護 │TRAN_MINH CANH│0000000000  │訊興通訊企業│
   │    │              │          │照，第2 │              │            │社          │
   │    │              │          │證IC健保│              │            │            │
   │    │              │          │卡。    │              │            │            │
   ├──┼───────┼─────┼────┼───────┼──────┼──────┤
   │113 │NGUYENKIM     │2008/4/24 │第1證護 │NGUYEN KIM    │0000000000  │訊興通訊企業│
   │    │KHUONG        │          │照，第2 │KHUONG        │            │社          │
   │    │              │          │證IC健保│              │            │            │
   │    │              │          │卡。    │              │            │            │
   ├──┼───────┼─────┼────┼───────┼──────┼──────┤
   │114 │MENDZARNO     │2008/4/25 │第1證護 │MEND ZARNO    │0000000000  │訊興通訊企業│
   │    │ALARG         │          │照，第2 │ALARG         │            │社          │
   │    │              │          │證IC健保│              │            │            │
   │    │              │          │卡。    │              │            │            │
   ├──┼───────┼─────┼────┼───────┼──────┼──────┤
   │115 │GUACN JUSIR   │2008/4/25 │第1證護 │GUACN JUSIR   │0000000000  │訊興通訊企業│
   │    │NGUO          │          │照，第2 │NGUO          │            │社          │
   │    │              │          │證IC健保│              │            │            │
   │    │              │          │卡。    │              │            │            │
   ├──┼───────┼─────┼────┼───────┼──────┼──────┤
   │116 │NGUYENTRUNG   │2008/4/25 │第1證護 │NGUYEN TRUNG  │0000000000  │訊興通訊企業│
   │    │THU           │          │照，第2 │THU           │            │社          │
   │    │              │          │證IC健保│              │            │            │
   │    │              │          │卡。    │              │            │            │
   ├──┼───────┼─────┼────┼───────┼──────┼──────┤
   │117 │NGUYENVAN     │2008/4/25 │第1證護 │NGUYEN VAN    │0000000000  │訊興通訊企業│
   │    │NGHIEP        │          │照，第2 │NGHIEP        │            │社          │
   │    │              │          │證IC健保│              │            │            │
   │    │              │          │卡。    │              │            │            │
   ├──┼───────┼─────┼────┼───────┼──────┼──────┤
   │118 │DUONG CHANH   │2008/4/25 │第1證護 │DUONG CHANH   │0000000000  │訊興通訊企業│
   │    │VAN           │          │照，第2 │VAN           │            │社          │
   │    │              │          │證IC健保│              │            │            │
   │    │              │          │卡。    │              │            │            │
   ├──┼───────┼─────┼────┼───────┼──────┼──────┤
   │119 │PHAMKIEMHUNG  │2008/4/25 │第1證護 │PHAM KIEM HUNG│0000000000  │訊興通訊企業│
   │    │              │          │照，第2 │              │            │社          │
   │    │              │          │證IC健保│              │            │            │
   │    │              │          │卡。    │              │            │            │
   ├──┼───────┼─────┼────┼───────┼──────┼──────┤
   │120 │CHU HAN TRUNG │2008/4/25 │第1證護 │CHU HAN TRUNG │0000000000  │訊興通訊企業│
   │    │              │          │照，第2 │              │            │社          │
   │    │              │          │證IC健保│              │            │            │
   │    │              │          │卡。    │              │            │            │
   ├──┼───────┼─────┼────┼───────┼──────┼──────┤
   │121 │UGCANJSUIRNUGO│2008/4/25 │第1證護 │UGCAN JSUIR   │0000000000  │訊興通訊企業│
   │    │              │          │照，第2 │NUGO          │            │社          │
   │    │              │          │證IC健保│              │            │            │
   │    │              │          │卡。    │              │            │            │
   ├──┼───────┼─────┼────┼───────┼──────┼──────┤
   │122 │LACIU LEAGR   │2008/4/28 │第1證護 │LACIU LEAGR   │0000000000  │訊興通訊企業│
   │    │ARELO         │          │照，第2 │ARELO         │            │社          │
   │    │              │          │證IC健保│              │            │            │
   │    │              │          │卡。    │              │            │            │
   ├──┼───────┼─────┼────┼───────┼──────┼──────┤
   │123 │EARONIRET ORNP│2008/4/28 │第1證護 │EARO NIRET    │0000000000  │訊興通訊企業│
   │    │              │          │照，第2 │ORNP          │            │社          │
   │    │              │          │證IC健保│              │            │            │
   │    │              │          │卡。    │              │            │            │
   ├──┼───────┼─────┼────┼───────┼──────┼──────┤
   │124 │TLUOWRIDLTSE  │2008/4/28 │第1證護 │TLUO WRID LTSE│0000000000  │訊興通訊企業│
   │    │              │          │照，第2 │              │            │社          │
   │    │              │          │證IC健保│              │            │            │
   │    │              │          │卡。    │              │            │            │
   ├──┼───────┼─────┼────┼───────┼──────┼──────┤
   │125 │UTIPOFRDELBRE │2008/4/28 │第1證護 │UTIPO FRDE    │0000000000  │訊興通訊企業│
   │    │              │          │照，第2 │LBRE          │            │社          │
   │    │              │          │證IC健保│              │            │            │
   │    │              │          │卡。    │              │            │            │
   ├──┼───────┼─────┼────┼───────┼──────┼──────┤
   │126 │LEGSLEASGUNSAN│2008/4/28 │第1證護 │LEGSL EASGUN  │0000000000  │訊興通訊企業│
   │    │MEI           │          │照，第2 │SANMEI        │            │社          │
   │    │              │          │證IC健保│              │            │            │
   │    │              │          │卡。    │              │            │            │
   ├──┼───────┼─────┼────┼───────┼──────┼──────┤
   │127 │COEOERQURTRNAB│2008/4/28 │第1證護 │COEOER QURTR  │0000000000  │訊興通訊企業│
   │    │DO            │          │照，第2 │NABDO         │            │社          │
   │    │              │          │證IC健保│              │            │            │
   │    │              │          │卡。    │              │            │            │
   ├──┼───────┼─────┼────┼───────┼──────┼──────┤
   │128 │TRAN_NHOHUU陳 │2008/4/29 │第1證護 │TRAN_NHO HUU陳│0000000000  │訊興通訊企業│
   │    │儒佑          │          │照，第2 │儒佑          │            │社          │
   │    │              │          │證IC健保│              │            │            │
   │    │              │          │卡。    │              │            │            │
   ├──┼───────┼─────┼────┼───────┼──────┼──────┤
   │129 │CHU HAN HUAN  │2008/4/29 │第1證護 │CHU HAN HUAN  │0000000000  │訊興通訊企業│
   │    │              │          │照，第2 │              │            │社          │
   │    │              │          │證IC健保│              │            │            │
   │    │              │          │卡。    │              │            │            │
   ├──┼───────┼─────┼────┼───────┼──────┼──────┤
   │130 │DENMZRANOALRAG│2008/4/28 │第1證護 │DENM ZRANO    │0000000000  │訊興通訊企業│
   │    │              │          │照，第2 │ALRAG         │            │社          │
   │    │              │          │證IC健保│              │            │            │
   │    │              │          │卡。    │              │            │            │
   ├──┼───────┼─────┼────┼───────┼──────┼──────┤
   │131 │VASER         │2008/4/29 │第1證護 │VASER RELARN  │0000000000  │訊興通訊企業│
   │    │RELARNELOP    │          │照，第2 │ELOP          │            │社          │
   │    │              │          │證IC健保│              │            │            │
   │    │              │          │卡。    │              │            │            │
   ├──┼───────┼─────┼────┼───────┼──────┼──────┤
   │132 │MOCIE KIRHE   │2008/4/28 │第1證護 │MOCIE KIRHE   │0000000000  │訊興通訊企業│
   │    │NOLAN         │          │照，第2 │NOLAN         │            │社          │
   │    │              │          │證IC健保│              │            │            │
   │    │              │          │卡。    │              │            │            │
   │    │              │          │        │              │            │            │
   ├──┼───────┼─────┼────┼───────┼──────┼──────┤
   │133 │BEARP MRGSA   │2008/4/29 │第1證護 │BEARP MRGSA   │0000000000  │訊興通訊企業│
   │    │RANIO         │          │照，第2 │RANIO         │            │社          │
   │    │              │          │證IC健保│              │            │            │
   │    │              │          │卡。    │              │            │            │
   ├──┼───────┼─────┼────┼───────┼──────┼──────┤
   │134 │DIRBUSMINER   │2008/4/29 │第1證護 │DIRBUS MINER  │0000000000  │訊興通訊企業│
   │    │PALIS         │          │照，第2 │PALIS         │            │社          │
   │    │              │          │證IC健保│              │            │            │
   │    │              │          │卡。    │              │            │            │
   ├──┼───────┼─────┼────┼───────┼──────┼──────┤
   │135 │ANHYJOEPO     │2008/4/30 │第1證護 │ANHY JOEPO    │0000000000  │訊興通訊企業│
   │    │VRUEL         │          │照，第2 │VRUEL         │            │社          │
   │    │              │          │證IC健保│              │            │            │
   │    │              │          │卡。    │              │            │            │
   ├──┼───────┼─────┼────┼───────┼──────┼──────┤
   │136 │UTIEDFRPORELB │2008/4/30 │第1證護 │UTIED FRPO    │0000000000  │訊興通訊企業│
   │    │              │          │照，第2 │RELB          │            │社          │
   │    │              │          │證IC健保│              │            │            │
   │    │              │          │卡。    │              │            │            │
   ├──┼───────┼─────┼────┼───────┼──────┼──────┤
   │137 │DEAMRZNONALRGA│2008/4/30 │第1證護 │DEAM RZNON    │0000000000  │訊興通訊企業│
   │    │              │          │照，第2 │ALRGA         │            │社          │
   │    │              │          │證IC健保│              │            │            │
   │    │              │          │卡。    │              │            │            │
   ├──┼───────┼─────┼────┼───────┼──────┼──────┤
   │138 │NALGFPSITELSJ │2008/4/30 │第1證護 │NALG FPSI     │0000000000  │訊興通訊企業│
   │    │              │          │照，第2 │TELSJ         │            │社          │
   │    │              │          │證IC健保│              │            │            │
   │    │              │          │卡。    │              │            │            │
   ├──┼───────┼─────┼────┼───────┼──────┼──────┤
   │139 │NGUYENUYHAN   │2008/4/30 │第1證護 │NGUYEN UY HAN │0000000000  │訊興通訊企業│
   │    │              │          │照，第2 │              │            │社          │
   │    │              │          │證IC健保│              │            │            │
   │    │              │          │卡。    │              │            │            │
   ├──┼───────┼─────┼────┼───────┼──────┼──────┤
   │140 │NGUYENTHU THAN│2008/4/30 │第1證護 │NGUYEN THU    │0000000000  │訊興通訊企業│
   │    │              │          │照，第2 │THAN          │            │社          │
   │    │              │          │證IC健保│              │            │            │
   │    │              │          │卡。    │              │            │            │
   ├──┼───────┼─────┼────┼───────┼──────┼──────┤
   │141 │UACGN JBUIR   │2008/4/30 │第1證護 │UACGN JBUIR   │0000000000  │訊興通訊企業│
   │    │NULN          │          │照，第2 │NULN          │            │社          │
   │    │              │          │證IC健保│              │            │            │
   │    │              │          │卡。    │              │            │            │
   ├──┼───────┼─────┼────┼───────┼──────┼──────┤
   │142 │ACPEL NIFET   │2008/4/30 │第1證護 │ACPEL NIFET   │0000000000  │訊興通訊企業│
   │    │RNENO         │          │照，第2 │RNENO         │            │社          │
   │    │              │          │證IC健保│              │            │            │
   │    │              │          │卡。    │              │            │            │
   ├──┼───────┼─────┼────┼───────┼──────┼──────┤
   │143 │TRAN_ SUNGDIEU│2008/4/30 │第1證護 │TRAN_ SUNG    │0000000000  │訊興通訊企業│
   │    │              │          │照，第2 │DIEU          │            │社          │
   │    │              │          │證IC健保│              │            │            │
   │    │              │          │卡。    │              │            │            │
   ├──┼───────┼─────┼────┼───────┼──────┼──────┤
   │144 │SEYPOCMALRENTA│2008/4/30 │第1證護 │SEYPO CMALR   │0000000000  │訊興通訊企業│
   │    │              │          │照，第2 │ENTA          │            │社          │
   │    │              │          │證IC健保│              │            │            │
   │    │              │          │卡。    │              │            │            │
   ├──┼───────┼─────┼────┼───────┼──────┼──────┤
   │145 │DSCNUFDNROAESF│2008/5/2  │第1證護 │DSCNU FDNRO   │0000000000  │訊興通訊企業│
   │    │UN            │          │照，第2 │AESFUN        │            │社          │
   │    │              │          │證IC健保│              │            │            │
   │    │              │          │卡。    │              │            │            │
   ├──┼───────┼─────┼────┼───────┼──────┼──────┤
   │146 │INSHODRJCAGANY│2008/5/2  │第1證護 │INSHO DRJCA   │0000000000  │訊興通訊企業│
   │    │N             │          │照，第2 │GANYN         │            │社          │
   │    │              │          │證IC健保│              │            │            │
   │    │              │          │卡。    │              │            │            │
   ├──┼───────┼─────┼────┼───────┼──────┼──────┤
   │147 │RHNOITUARLICAO│2008/5/2  │第1證護 │RHNOIT UARLI  │0000000000  │訊興通訊企業│
   │    │UP            │          │照，第2 │CAOUP         │            │社          │
   │    │              │          │證IC健保│              │            │            │
   │    │              │          │卡。    │              │            │            │
   ├──┼───────┼─────┼────┼───────┼──────┼──────┤
   │148 │HADEU NLEIR   │2008/5/2  │第1證護 │HADEU NLEIR   │0000000000  │訊興通訊企業│
   │    │VAENP         │          │照，第2 │VAENP         │            │社          │
   │    │              │          │證IC健保│              │            │            │
   │    │              │          │卡。    │              │            │            │
   ├──┼───────┼─────┼────┼───────┼──────┼──────┤
   │149 │TEGULGNARYWAMG│2008/5/2  │第1證護 │TEGUL GNARY   │0000000000  │訊興通訊企業│
   │    │F             │          │照，第2 │WAMGF         │            │社          │
   │    │              │          │證IC健保│              │            │            │
   │    │              │          │卡。    │              │            │            │
   ├──┼───────┼─────┼────┼───────┼──────┼──────┤
   │150 │INSJA YRUOA   │2008/5/3  │第1證護 │INSJA YRUOA   │0000000000  │訊興通訊企業│
   │    │HABAG         │          │照，第2 │HABAG         │            │社          │
   │    │              │          │證IC健保│              │            │            │
   │    │              │          │卡。    │              │            │            │
   ├──┼───────┼─────┼────┼───────┼──────┼──────┤
   │151 │FSUNOLR DDNCIO│2008/5/3  │第1證護 │FSUNOLR DDNCIO│0000000000  │訊興通訊企業│
   │    │AESOTR        │          │照，第2 │AESOTR        │            │社          │
   │    │              │          │證IC健保│              │            │            │
   │    │              │          │卡。    │              │            │            │
   ├──┼───────┼─────┼────┼───────┼──────┼──────┤
   │152 │PLASABNEREASYO│2008/5/3  │第1證護 │PLASABNE REAS │0000000000  │訊興通訊企業│
   │    │NOZ           │          │照，第2 │YONOZ         │            │社          │
   │    │              │          │證IC健保│              │            │            │
   │    │              │          │卡。    │              │            │            │
   ├──┼───────┼─────┼────┼───────┼──────┼──────┤
   │153 │EAPSHUSEN     │2008/5/5  │第1證護 │EAPS HUSEN    │0000000000  │訊興通訊企業│
   │    │CLAVP         │          │照，第2 │CLAVP         │            │社          │
   │    │              │          │證IC健保│              │            │            │
   │    │              │          │卡。    │              │            │            │
   ├──┼───────┼─────┼────┼───────┼──────┼──────┤
   │154 │NESIGELPANSANI│2008/5/3  │第1證護 │NESIG ELPAN   │0000000000  │訊興通訊企業│
   │    │L             │          │照，第2 │SANIL         │            │社          │
   │    │              │          │證IC健保│              │            │            │
   │    │              │          │卡。    │              │            │            │
   ├──┼───────┼─────┼────┼───────┼──────┼──────┤
   │155 │FNARD         │2008/5/5  │第1證護 │FNARD ARCPJN  │0000000000  │訊興通訊企業│
   │    │ARCPJNBUEAO   │          │照，第2 │BUEAO         │            │社          │
   │    │              │          │證IC健保│              │            │            │
   │    │              │          │卡。    │              │            │            │
   │    │              │          │        │              │            │            │
   ├──┼───────┼─────┼────┼───────┼──────┼──────┤
   │156 │RIDEC         │2008/5/5  │第1證護 │RIDEC SALRDF  │0000000000  │訊興通訊企業│
   │    │SALRDFLMERN   │          │照，第2 │LMERN         │            │社          │
   │    │              │          │證IC健保│              │            │            │
   │    │              │          │卡。    │              │            │            │
   │    │              │          │        │              │            │            │
   ├──┼───────┼─────┼────┼───────┼──────┼──────┤
   │157 │NGUYENBINHHAO │2008/5/6  │第1證護 │NGUYEN BINH   │0000000000  │訊興通訊企業│
   │    │              │          │照，第2 │HAO           │            │社          │
   │    │              │          │證IC健保│              │            │            │
   │    │              │          │卡。    │              │            │            │
   ├──┼───────┼─────┼────┼───────┼──────┼──────┤
   │158 │PHAMTUYENHOAT │2008/5/6  │第1證護 │PHAM TUYEN    │0000000000  │訊興通訊企業│
   │    │              │          │照，第2 │HOAT          │            │社          │
   │    │              │          │證IC健保│              │            │            │
   │    │              │          │卡。    │              │            │            │
   ├──┼───────┼─────┼────┼───────┼──────┼──────┤
   │159 │TRAN_ SANHNHAT│2008/5/5  │第1證護 │TRAN_ SANH    │0000000000  │訊興通訊企業│
   │    │陳生壹        │          │照，第2 │NHAT 陳生壹   │            │社          │
   │    │              │          │證IC健保│              │            │            │
   │    │              │          │卡。    │              │            │            │
   ├──┼───────┼─────┼────┼───────┼──────┼──────┤
   │160 │NGUYENLOTAN阮 │2008/5/6  │第1證護 │NGUYEN LO TAN │0000000000  │訊興通訊企業│
   │    │路訊          │          │照，第2 │阮路訊        │            │社          │
   │    │              │          │證IC健保│              │            │            │
   │    │              │          │卡。    │              │            │            │
   ├──┼───────┼─────┼────┼───────┼──────┼──────┤
   │161 │LAM CAN SAM   │2008/5/6  │第1證護 │LAM CAN SAM   │0000000000  │訊興通訊企業│
   │    │              │          │照，第2 │              │            │社          │
   │    │              │          │證IC健保│              │            │            │
   │    │              │          │卡。    │              │            │            │
   ├──┼───────┼─────┼────┼───────┼──────┼──────┤
   │162 │DURES WINRU   │2008/5/7  │第1證護 │DURES WINRU   │0000000000  │訊興通訊企業│
   │    │PABLNE        │          │照，第2 │PABLNE        │            │社          │
   │    │              │          │證IC健保│              │            │            │
   │    │              │          │卡。    │              │            │            │
   ├──┼───────┼─────┼────┼───────┼──────┼──────┤
   │163 │LEANO         │2008/5/7  │第1證護 │LEANO MRISAD  │0000000000  │訊興通訊企業│
   │    │MRISADRDKIN   │          │照，第2 │RDKIN         │            │社          │
   │    │              │          │證IC健保│              │            │            │
   │    │              │          │卡。    │              │            │            │
   │    │              │          │        │              │            │            │
   ├──┼───────┼─────┼────┼───────┼──────┼──────┤
   │164 │NVFLGARLEUAECN│2008/5/7  │第1證護 │NVFL GARLEU   │0000000000  │訊興通訊企業│
   │    │B             │          │照，第2 │AECNB         │            │社          │
   │    │              │          │證IC健保│              │            │            │
   │    │              │          │卡。    │              │            │            │
   ├──┼───────┼─────┼────┼───────┼──────┼──────┤
   │165 │NBACI FNOGC   │2008/5/7  │第1證護 │NBACI FNOGC   │0000000000  │訊興通訊企業│
   │    │DINPLGO       │          │照，第2 │DINPLGO       │            │社          │
   │    │              │          │證IC健保│              │            │            │
   │    │              │          │卡。    │              │            │            │
   ├──┼───────┼─────┼────┼───────┼──────┼──────┤
   │166 │NGUYENUYCHANH │2008/5/7  │第1證護 │NGUYEN UY     │0000000000  │訊興通訊企業│
   │    │              │          │照，第2 │CHANH         │            │社          │
   │    │              │          │證IC健保│              │            │            │
   │    │              │          │卡。    │              │            │            │
   ├──┼───────┼─────┼────┼───────┼──────┼──────┤
   │167 │LUONG SUNGHUAN│2008/5/8  │第1證護 │LUONG SUNG    │0000000000  │訊興通訊企業│
   │    │              │          │照，第2 │HUAN          │            │社          │
   │    │              │          │證IC健保│              │            │            │
   │    │              │          │卡。    │              │            │            │
   ├──┼───────┼─────┼────┼───────┼──────┼──────┤
   │168 │NGUYENMINHHOAN│2008/5/8  │第1證護 │NGUYEN MINH   │0000000000  │訊興通訊企業│
   │    │H             │          │照，第2 │HOANH         │            │社          │
   │    │              │          │證IC健保│              │            │            │
   │    │              │          │卡。    │              │            │            │
   ├──┼───────┼─────┼────┼───────┼──────┼──────┤
   │169 │TRAN_ NHOCHANH│2008/5/8  │第1證護 │TRAN_ NHO     │0000000000  │訊興通訊企業│
   │    │              │          │照，第2 │CHANH         │            │社          │
   │    │              │          │證IC健保│              │            │            │
   │    │              │          │卡。    │              │            │            │
   ├──┼───────┼─────┼────┼───────┼──────┼──────┤
   │170 │DSUNNOLFDCIORO│2008/5/8  │第1證護 │DSUNNOL       │0000000000  │訊興通訊企業│
   │    │ASETRO        │          │照，第2 │FDCIORO ASETRO│            │社          │
   │    │              │          │證IC健保│              │            │            │
   │    │              │          │卡。    │              │            │            │
   │    │              │          │        │              │            │            │
   ├──┼───────┼─────┼────┼───────┼──────┼──────┤
   │171 │TRAN_         │2008/5/8  │第1證護 │TRAN_ TRUNG   │0000000000  │訊興通訊企業│
   │    │TRUNGCANH     │          │照，第2 │CANH          │            │社          │
   │    │              │          │證IC健保│              │            │            │
   │    │              │          │卡。    │              │            │            │
   ├──┼───────┼─────┼────┼───────┼──────┼──────┤
   │172 │INSRJYUOAAHANA│2008/5/8  │第1證護 │INSRJ YUOAA   │0000000000  │訊興通訊企業│
   │    │YGB           │          │照，第2 │HANAYBG       │            │社          │
   │    │              │          │證IC健保│              │            │            │
   │    │              │          │卡。    │              │            │            │
   ├──┼───────┼─────┼────┼───────┼──────┼──────┤
   │173 │NGUYENTHOIDIEU│2008/5/7  │第1證護 │NGUYEN THOI   │0000000000  │訊興通訊企業│
   │    │              │          │照，第2 │DIEU          │            │社          │
   │    │              │          │證IC健保│              │            │            │
   │    │              │          │卡。    │              │            │            │
   ├──┼───────┼─────┼────┼───────┼──────┼──────┤
   │174 │DUONGCANHKIM  │2008/5/7  │第1證護 │DUONG CANH KIM│0000000000  │訊興通訊企業│
   │    │              │          │照，第2 │              │            │社          │
   │    │              │          │證IC健保│              │            │            │
   │    │              │          │卡。    │              │            │            │
   ├──┼───────┼─────┼────┼───────┼──────┼──────┤
   │175 │RESLOGAREYLRAM│2008/5/9  │第1證護 │RESLO GAREY   │0000000000  │訊興通訊企業│
   │    │              │          │照，第2 │LRAM          │            │社          │
   │    │              │          │證IC健保│              │            │            │
   │    │              │          │卡。    │              │            │            │
   ├──┼───────┼─────┼────┼───────┼──────┼──────┤
   │176 │VEUCROARIOUREC│2008/5/9  │第1證護 │VEUCRO ARIOUR │0000000000  │訊興通訊企業│
   │    │AR            │          │照，第2 │ECVAR         │            │社          │
   │    │              │          │證IC健保│              │            │            │
   │    │              │          │卡。    │              │            │            │
   ├──┼───────┼─────┼────┼───────┼──────┼──────┤
   │177 │ARNBIAEIROGEL │2008/5/9  │第1證護 │ARNBIAE IROGEL│0000000000  │訊興通訊企業│
   │    │GLOYB         │          │照，第2 │GLOYB         │            │社          │
   │    │              │          │證IC健保│              │            │            │
   │    │              │          │卡。    │              │            │            │
   ├──┼───────┼─────┼────┼───────┼──────┼──────┤
   │178 │MONENROLEGVALE│2008/5/9  │第1證護 │MONEN ROLEG   │0000000000  │訊興通訊企業│
   │    │NT            │          │照，第2 │VALENT        │            │社          │
   │    │              │          │證IC健保│              │            │            │
   │    │              │          │卡。    │              │            │            │
   ├──┼───────┼─────┼────┼───────┼──────┼──────┤
   │179 │AGALTIRPHVONBA│2008/5/9  │第1證護 │AGALTI RPHVO  │0000000000  │訊興通訊企業│
   │    │OB            │          │照，第2 │NBAOB         │            │社          │
   │    │              │          │證IC健保│              │            │            │
   │    │              │          │卡。    │              │            │            │
   ├──┼───────┼─────┼────┼───────┼──────┼──────┤
   │180 │NCILARMLOGNSAA│2008/5/9  │第1證護 │NCILAR MLOG   │0000000000  │訊興通訊企業│
   │    │E             │          │照，第2 │NSAAE         │            │社          │
   │    │              │          │證IC健保│              │            │            │
   │    │              │          │卡。    │              │            │            │
   ├──┼───────┼─────┼────┼───────┼──────┼──────┤
   │181 │RIEPOJUANLJOSE│2008/5/9  │第1證護 │RIEPO JUANL   │0000000000  │訊興通訊企業│
   │    │              │          │照，第2 │JOSE          │            │社          │
   │    │              │          │證IC健保│              │            │            │
   │    │              │          │卡。    │              │            │            │
   ├──┼───────┼─────┼────┼───────┼──────┼──────┤
   │182 │PERLOLAUNOEBOR│2008/5/9  │第1證護 │PERLO LAUNO   │0000000000  │訊興通訊企業│
   │    │N             │          │照，第2 │EBORN         │            │社          │
   │    │              │          │證IC健保│              │            │            │
   │    │              │          │卡。    │              │            │            │
   │    │              │          │        │              │            │            │
   │    │              │          │        │              │            │            │
   │    │              │          │        │              │            │            │
   │    │              │          │        │              │            │            │
   └──┴───────┴─────┴────┴───────┴──────┴──────┘
附表七
   ┌──┬───────┬─────┬────┬───────┬──────┬──────┐
   │編號│冒用姓名      │犯罪時間  │偽造之證│偽造之署押    │ 申辦門號   │申辦通訊行  │
   │    │              │          │件影本  │              │            │            │
   ├──┼───────┼─────┼────┼───────┼──────┼──────┤
   │1   │NGUYEN THINH  │2008/5/9  │第1證護 │NGUYEN THINH  │0000000000  │興訊通訊企業│
   │    │VI            │          │照，第2 │VI            │            │社          │
   │    │              │          │證IC健保│              │            │            │
   │    │              │          │卡。    │              │            │            │
   │    │              │          │        │              │            │            │
   ├──┼───────┼─────┼────┼───────┼──────┼──────┤
   │2   │TRAIN BIEN    │2008/5/9  │第1證護 │TRAIN BIEN    │0000000000  │興訊通訊企業│
   │    │HONG          │          │照，第2 │HONG          │            │社          │
   │    │              │          │證IC健保│              │            │            │
   │    │              │          │卡。    │              │            │            │
   ├──┼───────┼─────┼────┼───────┼──────┼──────┤
   │3   │NGUYEN HUNG   │2008/5/10 │第1證護 │NGUYEN HUNG   │0000000000  │興訊通訊企業│
   │    │NGOC          │          │照，第2 │NGOC          │            │社          │
   │    │              │          │證IC健保│              │            │            │
   │    │              │          │卡。    │              │            │            │
   │    │              │          │        │              │            │            │
   ├──┼───────┼─────┼────┼───────┼──────┼──────┤
   │4   │MCNC  JUGEE   │2008/5/11 │第1證護 │MCNC  JUGEE   │000000000   │興訊通訊企業│
   │    │MRAIR         │          │照，第2 │MRAIR         │            │社          │
   │    │              │          │證IC健保│              │            │            │
   │    │              │          │卡。    │              │            │            │
   ├──┼───────┼─────┼────┼───────┼──────┼──────┤
   │5   │NGUYEN THAO   │2008/5/11 │第1證護 │NGUYEN THAO   │0000000000  │興訊通訊企業│
   │    │VAN           │          │照，第2 │VAN           │            │社          │
   │    │              │          │證IC健保│              │            │            │
   │    │              │          │卡。    │              │            │            │
   │    │              │          │        │              │            │            │
   ├──┼───────┼─────┼────┼───────┼──────┼──────┤
   │6   │TRAN  TUAN    │2008/5/11 │第1證護 │TRAN  TUAN    │0000000000  │興訊通訊企業│
   │    │MINH          │          │照，第2 │MINH          │            │社          │
   │    │              │          │證IC健保│              │            │            │
   │    │              │          │卡。    │              │            │            │
   ├──┼───────┼─────┼────┼───────┼──────┼──────┤
   │7   │UECACF RTPU   │2008/5/11 │第1證護 │UECACF RTPU   │0000000000  │興訊通訊企業│
   │    │AUOE          │          │照，第2 │AUOE          │            │社          │
   │    │              │          │證IC健保│              │            │            │
   │    │              │          │卡。    │              │            │            │
   │    │              │          │        │              │            │            │
   ├──┼───────┼─────┼────┼───────┼──────┼──────┤
   │8   │BROFOG  MERA  │2008/5/11 │第1證護 │BROFOG  MERA  │0000000000  │興訊通訊企業│
   │    │BESAN         │          │照，第2 │BESAN         │            │社          │
   │    │              │          │證IC健保│              │            │            │
   │    │              │          │卡。    │              │            │            │
   └──┴───────┴─────┴────┴───────┴──────┴──────┘
附表八
   ┌──┬───────┬─────┬────┬───────┬──────┬──────┐
   │編號│冒用姓名      │犯罪時間  │偽造之證│偽造之署押    │ 申辦門號   │申辦通訊行  │
   │    │              │          │件影本  │              │            │            │
   ├──┼───────┼─────┼────┼───────┼──────┼──────┤
   │1   │ANTHIKADAN    │2008/3/3  │護照、船│ANTHIKADAN    │0000000000  │鄴強國際企業│
   │    │POULOSE GEORGE│          │員證影本│POULOSE GEORGE│            │有限公司    │
   │    │              │          │        │              │            │            │
   │    │              │          │        │              │            │            │
   │    │              │          │        │              │            │            │
   ├──┼───────┼─────┼────┼───────┼──────┼──────┤
   │2   │SURI ARUN     │2008/1/21 │護照、船│SURI ARUN     │0000000000  │鄴強國際企業│
   │    │KUNAR         │          │員證影本│KUNAR         │            │有限公司    │
   │    │              │          │        │              │            │            │
   │    │              │          │        │              │            │            │
   │    │              │          │        │              │            │            │
   ├──┼───────┼─────┼────┼───────┼──────┼──────┤
   │3   │JEONG PYEONG  │2008/2/13 │護照、船│JEONG PYEONG  │0000000000  │鄴強國際企業│
   │    │GAB           │          │員證影本│GAB           │            │有限公司    │
   │    │              │          │        │              │            │            │
   │    │              │          │        │              │            │            │
   │    │              │          │        │              │            │            │
   ├──┼───────┼─────┼────┼───────┼──────┼──────┤
   │4   │LIU GUANG（劉 │2007/12/27│護照、船│LIU GUANG（劉 │0000000000  │鄴強國際企業│
   │    │光）          │          │員證影本│光）          │            │有限公司    │
   │    │              │          │        │              │            │            │
   │    │              │          │        │              │            │            │
   │    │              │          │        │              │            │            │
   ├──┼───────┼─────┼────┼───────┼──────┼──────┤
   │5   │CHEN LONGYONG │2007/12/27│護照、船│CHEN LONGYONG │0000000000  │鄴強國際企業│
   │    │（陳龍勇）    │          │員證影本│              │            │有限公司    │
   │    │              │          │        │              │            │            │
   │    │              │          │        │              │            │            │
   │    │              │          │        │              │            │            │
   ├──┼───────┼─────┼────┼───────┼──────┼──────┤
   │6   │CHEN ZHIWEI   │2007/12/27│護照、船│CHEN ZHIWEI   │0000000000  │鄴強國際企業│
   │    │（陳志偉）    │          │員證影本│（陳志偉）    │            │有限公司    │
   │    │              │          │        │              │            │            │
   │    │              │          │        │              │            │            │
   │    │              │          │        │              │            │            │
   ├──┼───────┼─────┼────┼───────┼──────┼──────┤
   │7   │GU LONGXIANG  │2008/1/31 │護照、船│GU LONGXIANG  │0000000000  │鄴強國際企業│
   │    │              │          │員證影本│              │            │有限公司    │
   │    │              │          │        │              │            │            │
   │    │              │          │        │              │            │            │
   │    │              │          │        │              │            │            │
   ├──┼───────┼─────┼────┼───────┼──────┼──────┤
   │8   │LEI XIONG（雷 │2008/1/31 │護照、船│LEI XIONG（雷 │0000000000  │鄴強國際企業│
   │    │雄）          │          │員證影本│雄）          │            │有限公司    │
   │    │              │          │        │              │            │            │
   │    │              │          │        │              │            │            │
   │    │              │          │        │              │            │            │
   ├──┼───────┼─────┼────┼───────┼──────┼──────┤
   │    │YANG ZHIYONG（│2008/1/31 │護照、船│YANG ZHIYONG（│0000000000  │鄴強國際企業│
   │9   │楊志勇）      │          │員證影本│楊志勇）      │            │有限公司    │
   │    │              │          │        │              │            │            │
   │    │              │          │        │              │            │            │
   │    │              │          │        │              │            │            │
   ├──┼───────┼─────┼────┼───────┼──────┼──────┤
   │    │YIN WULONG    │2008/1/31 │護照、船│YIN WULONG    │0000000000  │鄴強國際企業│
   │10  │（尹武龍）    │          │員證影本│（尹武龍）    │            │有限公司    │
   │    │              │          │        │              │            │            │
   │    │              │          │        │              │            │            │
   │    │              │          │        │              │            │            │
   ├──┼───────┼─────┼────┼───────┼──────┼──────┤
   │    │SUN BIHUA（孫 │2008/2/13 │護照、船│SUN BIHUA（孫 │0000000000  │鄴強國際企業│
   │11  │必華）        │          │員證影本│必貨）        │            │有限公司    │
   │    │              │          │        │              │            │            │
   │    │              │          │        │              │            │            │
   │    │              │          │        │              │            │            │
   ├──┼───────┼─────┼────┼───────┼──────┼──────┤
   │    │WANG BAOJUN（ │2008/2/13 │護照、船│WANG BAOJUN（ │0000000000  │鄴強國際企業│
   │12  │王寶軍）      │          │員證影本│王寶軍）      │            │有限公司    │
   │    │              │          │        │              │            │            │
   │    │              │          │        │              │            │            │
   │    │              │          │        │              │            │            │
   ├──┼───────┼─────┼────┼───────┼──────┼──────┤
   │    │CHEN ZHANWEI  │2008/2/13 │護照、船│CHEN ZHANWEI  │0000000000  │鄴強國際企業│
   │13  │（陳占偉）    │          │員證影本│（陳占偉）    │            │有限公司    │
   │    │              │          │        │              │            │            │
   │    │              │          │        │              │            │            │
   │    │              │          │        │              │            │            │
   ├──┼───────┼─────┼────┼───────┼──────┼──────┤
   │    │GAO SHUYI（高 │2008/2/13 │護照、船│GAO SHUYI（高 │0000000000  │鄴強國際企業│
   │14  │樹意）        │          │員證影本│樹意）        │            │有限公司    │
   │    │              │          │        │              │            │            │
   │    │              │          │        │              │            │            │
   │    │              │          │        │              │            │            │
   │    │              │          │        │              │            │            │
   ├──┼───────┼─────┼────┼───────┼──────┼──────┤
   │    │GONG MENG     │2008/2/13 │護照、船│GONG MENG     │0000000000  │鄴強國際企業│
   │15  │（龔猛）      │          │員證影本│（龔猛）      │            │有限公司    │
   │    │              │          │        │              │            │            │
   │    │              │          │        │              │            │            │
   │    │              │          │        │              │            │            │
   ├──┼───────┼─────┼────┼───────┼──────┼──────┤
   │    │ZHANG         │2008/2/13 │護照、船│ZHANG         │0000000000  │鄴強國際企業│
   │16  │GUANGYUAN（張 │          │員證影本│GUANGYUAN（張 │            │有限公司    │
   │    │廣源）        │          │        │廣源）        │            │            │
   │    │              │          │        │              │            │            │
   │    │              │          │        │              │            │            │
   ├──┼───────┼─────┼────┼───────┼──────┼──────┤
   │    │CHEN FEIYU（陳│2008/2/13 │護照、船│CHEN FEIYU（陳│0000000000  │鄴強國際企業│
   │17  │飛羽）        │          │員證影本│飛羽）        │            │有限公司    │
   │    │              │          │        │              │            │            │
   │    │              │          │        │              │            │            │
   │    │              │          │        │              │            │            │
   ├──┼───────┼─────┼────┼───────┼──────┼──────┤
   │    │LIU MINGHUI（ │2008/2/13 │護照、船│LIU MINGHUI（ │0000000000  │鄴強國際企業│
   │18  │劉明輝）      │          │員證影本│劉明輝）      │            │有限公司    │
   │    │              │          │        │              │            │            │
   │    │              │          │        │              │            │            │
   │    │              │          │        │              │            │            │
   ├──┼───────┼─────┼────┼───────┼──────┼──────┤
   │    │LEI YAKE（雷亞│2008/2/13 │護照、船│LEI YAKE（雷亞│0000000000  │鄴強國際企業│
   │19  │可）          │          │員證影本│可）          │            │有限公司    │
   │    │              │          │        │              │            │            │
   │    │              │          │        │              │            │            │
   │    │              │          │        │              │            │            │
   ├──┼───────┼─────┼────┼───────┼──────┼──────┤
   │    │ZHOU YANG     │2008/2/13 │護照、船│ZHOU YANG     │0000000000  │鄴強國際企業│
   │20  │（周陽）      │          │員證影本│（周陽）      │            │有限公司    │
   │    │              │          │        │              │            │            │
   │    │              │          │        │              │            │            │
   │    │              │          │        │              │            │            │
   ├──┼───────┼─────┼────┼───────┼──────┼──────┤
   │    │ZHOU YANG     │2009/3/17 │護照、船│ZHOU YANG     │0000000000  │鄴強國際企業│
   │21  │（周陽）      │          │員證影本│（周陽）      │            │有限公司    │
   │    │              │          │        │              │            │            │
   │    │              │          │        │              │            │            │
   │    │              │          │        │              │            │            │
   ├──┼───────┼─────┼────┼───────┼──────┼──────┤
   │    │LI YANSONG（李│2008/2/13 │護照、船│LI YANSONG（李│0000000000  │鄴強國際企業│
   │22  │言松）        │          │員證影本│言松）        │            │有限公司    │
   │    │              │          │        │              │            │            │
   │    │              │          │        │              │            │            │
   │    │              │          │        │              │            │            │
   ├──┼───────┼─────┼────┼───────┼──────┼──────┤
   │    │SU ZHIGUANG（ │2008/1/15 │護照、船│SU ZHIGUANG（ │0000000000  │鄴強國際企業│
   │23  │蘇志廣）      │          │員證影本│蘇志廣）      │            │有限公司    │
   │    │              │          │        │              │            │            │
   │    │              │          │        │              │            │            │
   │    │              │          │        │              │            │            │
   ├──┼───────┼─────┼────┼───────┼──────┼──────┤
   │24  │LI MING（李明 │2008/1/15 │護照、船│LI MING（李明 │0000000000  │鄴強國際企業│
   │    │）            │          │員證影本│）            │            │有限公司    │
   │    │              │          │        │              │            │            │
   │    │              │          │        │              │            │            │
   │    │              │          │        │              │            │            │
   ├──┼───────┼─────┼────┼───────┼──────┼──────┤
   │    │LIU YUAN（劉元│2008/1/15 │護照、船│LIU YUAN（劉元│0000000000  │鄴強國際企業│
   │25  │）            │          │員證影本│）            │            │有限公司    │
   │    │              │          │        │              │            │            │
   │    │              │          │        │              │            │            │
   │    │              │          │        │              │            │            │
   ├──┼───────┼─────┼────┼───────┼──────┼──────┤
   │    │ZHANG ZHONGBAO│2008/2/12 │護照、船│ZHANG ZHONGBAO│0000000000  │鄴強國際企業│
   │26  │（張忠寶）    │          │員證影本│（張忠寶）    │            │有限公司    │
   │    │              │          │        │              │            │            │
   │    │              │          │        │              │            │            │
   │    │              │          │        │              │            │            │
   ├──┼───────┼─────┼────┼───────┼──────┼──────┤
   │    │PENG HONGYUAN │2008/2/12 │護照、船│PENG HONGYUAN │0000000000  │鄴強國際企業│
   │27  │（彭鴻遠）    │          │員證影本│（彭鴻遠）    │            │有限公司    │
   │    │              │          │        │              │            │            │
   │    │              │          │        │              │            │            │
   │    │              │          │        │              │            │            │
   ├──┼───────┼─────┼────┼───────┼──────┼──────┤
   │    │SONG XIN（宋新│2008/2/12 │護照、船│SONG XIN（宋新│0000000000  │鄴強國際企業│
   │28  │）            │          │員證影本│）            │            │有限公司    │
   │    │              │          │        │              │            │            │
   │    │              │          │        │              │            │            │
   │    │              │          │        │              │            │            │
   ├──┼───────┼─────┼────┼───────┼──────┼──────┤
   │    │BAI JUNKE（白 │2008/2/12 │護照、船│BAI JUNKE（白 │0000000000  │鄴強國際企業│
   │29  │俊珂）        │          │員證影本│俊珂）        │            │有限公司    │
   │    │              │          │        │              │            │            │
   │    │              │          │        │              │            │            │
   │    │              │          │        │              │            │            │
   ├──┼───────┼─────┼────┼───────┼──────┼──────┤
   │    │ZHANG XIAOYUN │2008/2/12 │護照、船│ZHANG XIAOYUN │0000000000  │鄴強國際企業│
   │30  │（張孝云）    │          │員證影本│（張孝云）    │            │有限公司    │
   │    │              │          │        │              │            │            │
   │    │              │          │        │              │            │            │
   │    │              │          │        │              │            │            │
   ├──┼───────┼─────┼────┼───────┼──────┼──────┤
   │    │LIU CHANGPING │2008/2/9  │護照、船│LIU CHANGPING │0000000000  │鄴強國際企業│
   │31  │（劉常平）    │          │員證影本│（劉常平）    │            │有限公司    │
   │    │              │          │        │              │            │            │
   │    │              │          │        │              │            │            │
   │    │              │          │        │              │            │            │
   ├──┼───────┼─────┼────┼───────┼──────┼──────┤
   │    │LIU XINGMING（│2008/2/9  │護照、船│LIU XINGMING（│0000000000  │鄴強國際企業│
   │32  │劉興明）      │          │員證影本│劉興明）      │            │有限公司    │
   │    │              │          │        │              │            │            │
   │    │              │          │        │              │            │            │
   │    │              │          │        │              │            │            │
   ├──┼───────┼─────┼────┼───────┼──────┼──────┤
   │33  │CUI HONGJUN（ │2008/3/4  │護照、船│CUI HONGJUN（ │0000000000  │鄴強國際企業│
   │    │崔洪軍）      │          │員證影本│崔洪軍）      │            │有限公司    │
   │    │              │          │        │              │            │            │
   │    │              │          │        │              │            │            │
   │    │              │          │        │              │            │            │
   ├──┼───────┼─────┼────┼───────┼──────┼──────┤
   │    │ZHOU CONGLIN  │2008/3/4  │護照、船│ZHOU CONGLIN  │0000000000  │鄴強國際企業│
   │34  │周(人人)林    │          │員證影本│周(人人)林    │            │有限公司    │
   │    │              │          │        │              │            │            │
   │    │              │          │        │              │            │            │
   │    │              │          │        │              │            │            │
   ├──┼───────┼─────┼────┼───────┼──────┼──────┤
   │    │CHEN DEJUN（陳│2008/3/4  │護照、船│CHEN DEJUN（陳│0000000000  │鄴強國際企業│
   │35  │德軍）        │          │員證影本│德軍）        │            │有限公司    │
   │    │              │          │        │              │            │            │
   │    │              │          │        │              │            │            │
   │    │              │          │        │              │            │            │
   ├──┼───────┼─────┼────┼───────┼──────┼──────┤
   │    │ZHANG RENCHUAN│2008/3/4  │護照、船│ZHANG RENCHUAN│0000000000  │鄴強國際企業│
   │36  │（張任傳）    │          │員證影本│（張任傳）    │            │有限公司    │
   │    │              │          │        │              │            │            │
   │    │              │          │        │              │            │            │
   │    │              │          │        │              │            │            │
   ├──┼───────┼─────┼────┼───────┼──────┼──────┤
   │    │JIANG HAN     │2008/3/4  │護照、船│JIANG HAN     │0000000000  │鄴強國際企業│
   │37  │（將漢）      │          │員證影本│（將漢）      │            │有限公司    │
   │    │              │          │        │              │            │            │
   │    │              │          │        │              │            │            │
   │    │              │          │        │              │            │            │
   ├──┼───────┼─────┼────┼───────┼──────┼──────┤
   │    │XING GUANGFENG│2008/2/12 │護照、船│XING GUANGFENG│0000000000  │鄴強國際企業│
   │38  │（邢廣鋒）    │          │員證影本│（邢廣鋒）    │            │有限公司    │
   │    │              │          │        │              │            │            │
   │    │              │          │        │              │            │            │
   │    │              │          │        │              │            │            │
   ├──┼───────┼─────┼────┼───────┼──────┼──────┤
   │39  │ZHANG         │2008/2/12 │護照、船│ZHANG         │0000000000  │鄴強國際企業│
   │    │CHENGCHENG（張│          │員證影本│CHENGCHENG（張│            │有限公司    │
   │    │成成）        │          │        │成成）        │            │            │
   │    │              │          │        │              │            │            │
   │    │              │          │        │              │            │            │
   ├──┼───────┼─────┼────┼───────┼──────┼──────┤
   │40  │TONG BAOLIN（ │2008/2/12 │護照、船│TONG BAOLIN（ │0000000000  │鄴強國際企業│
   │    │佟寶琳）      │          │員證影本│佟寶琳）      │            │有限公司    │
   │    │              │          │        │              │            │            │
   │    │              │          │        │              │            │            │
   │    │              │          │        │              │            │            │
   ├──┼───────┼─────┼────┼───────┼──────┼──────┤
   │    │YU HENGHUI（于│2008/2/12 │護照、船│YU HENGHUI（于│0000000000  │鄴強國際企業│
   │41  │恒輝）        │          │員證影本│恒輝）        │            │有限公司    │
   │    │              │          │        │              │            │            │
   │    │              │          │        │              │            │            │
   │    │              │          │        │              │            │            │
   ├──┼───────┼─────┼────┼───────┼──────┼──────┤
   │    │XIE CHAO（謝超│2008/2/12 │護照、船│XIE CHAO（謝超│0000000000  │鄴強國際企業│
   │42  │）            │          │員證影本│）            │            │有限公司    │
   │    │              │          │        │              │            │            │
   │    │              │          │        │              │            │            │
   │    │              │          │        │              │            │            │
   ├──┼───────┼─────┼────┼───────┼──────┼──────┤
   │    │LIN JIANHUA（ │2007/12/27│護照、船│LIN JIANHUA（ │0000000000  │鄴強國際企業│
   │43  │林建華）      │          │員證影本│林建華）      │            │有限公司    │
   │    │              │          │        │              │            │            │
   │    │              │          │        │              │            │            │
   │    │              │          │        │              │            │            │
   ├──┼───────┼─────┼────┼───────┼──────┼──────┤
   │    │LING LIANGHAI │2007/12/27│護照、船│LING LIANGHAI │0000000000  │鄴強國際企業│
   │44  │（凌亮海）    │          │員證影本│（凌亮海）    │            │有限公司    │
   │    │              │          │        │              │            │            │
   │    │              │          │        │              │            │            │
   │    │              │          │        │              │            │            │
   ├──┼───────┼─────┼────┼───────┼──────┼──────┤
   │    │YANG QINGSHU（│2007/12/27│護照、船│YANG QINGSHU（│0000000000  │鄴強國際企業│
   │45  │楊清樹）      │          │員證影本│楊清樹）      │            │有限公司    │
   │    │              │          │        │              │            │            │
   │    │              │          │        │              │            │            │
   │    │              │          │        │              │            │            │
   ├──┼───────┼─────┼────┼───────┼──────┼──────┤
   │    │ZHU FUHAI（朱 │2007/12/27│護照、船│ZHU FUHAI（朱 │0000000000  │鄴強國際企業│
   │46  │福海）        │          │員證影本│福海）        │            │有限公司    │
   │    │              │          │        │              │            │            │
   │    │              │          │        │              │            │            │
   │    │              │          │        │              │            │            │
   ├──┼───────┼─────┼────┼───────┼──────┼──────┤
   │    │VERGINO CESAR │2008/2/9  │護照、船│VERGINO CESAR │0000000000  │鄴強國際企業│
   │47  │DOMINGO       │          │員證影本│DOMINGO       │            │有限公司    │
   │    │              │          │        │              │            │            │
   │    │              │          │        │              │            │            │
   │    │              │          │        │              │            │            │
   ├──┼───────┼─────┼────┼───────┼──────┼──────┤
   │    │LIN ZHUCAI（林│2007/12/27│護照、船│LIN ZHUCAI（林│0000000000  │鄴強國際企業│
   │48  │朱財）        │          │員證影本│朱財）        │            │有限公司    │
   │    │              │          │        │              │            │            │
   │    │              │          │        │              │            │            │
   │    │              │          │        │              │            │            │
   ├──┼───────┼─────┼────┼───────┼──────┼──────┤
   │    │ZHANG ZHENXI（│2007/12/27│護照、船│ZHANG ZHENXI（│0000000000  │鄴強國際企業│
   │49  │張振熙）      │          │員證影本│張振熙）      │            │有限公司    │
   │    │              │          │        │              │            │            │
   │    │              │          │        │              │            │            │
   │    │              │          │        │              │            │            │
   ├──┼───────┼─────┼────┼───────┼──────┼──────┤
   │    │ZHUANG YACAI  │2007/12/27│護照、船│ZHUANG YACAI  │0000000000  │鄴強國際企業│
   │50  │（庄亞才）    │          │員證影本│（庄亞才）    │            │有限公司    │
   │    │              │          │        │              │            │            │
   │    │              │          │        │              │            │            │
   │    │              │          │        │              │            │            │
   ├──┼───────┼─────┼────┼───────┼──────┼──────┤
   │    │DUAN SHAOCHUN │2007/12/27│護照、船│DUAN SHAOCHUN │0000000000  │鄴強國際企業│
   │51  │（段少春）    │          │員證影本│（段少春）    │            │有限公司    │
   │    │              │          │        │              │            │            │
   │    │              │          │        │              │            │            │
   │    │              │          │        │              │            │            │
   ├──┼───────┼─────┼────┼───────┼──────┼──────┤
   │    │ZHANG SHENGHAI│2007/12/14│護照、船│ZHANG SHENGHAI│0000000000  │鄴強國際企業│
   │52  │（張胜海）    │          │員證影本│（張胜海）    │            │有限公司    │
   │    │              │          │        │              │            │            │
   │    │              │          │        │              │            │            │
   │    │              │          │        │              │            │            │
   ├──┼───────┼─────┼────┼───────┼──────┼──────┤
   │    │FENG JINXING（│2007/12/15│護照、船│FENG JINXING（│0000000000  │鄴強國際企業│
   │53  │馮金星）      │          │員證影本│馮金星）      │            │有限公司    │
   │    │              │          │        │              │            │            │
   │    │              │          │        │              │            │            │
   │    │              │          │        │              │            │            │
   ├──┼───────┼─────┼────┼───────┼──────┼──────┤
   │    │JIANG RENBO（ │2007/12/15│護照、船│JIANG RENBO（ │0000000000  │鄴強國際企業│
   │54  │姜仁波）      │          │員證影本│姜仁波）      │            │有限公司    │
   │    │              │          │        │              │            │            │
   │    │              │          │        │              │            │            │
   │    │              │          │        │              │            │            │
   ├──┼───────┼─────┼────┼───────┼──────┼──────┤
   │    │ZHANG ZHENJUN │2007/12/15│護照、船│ZHANG ZHENJUN │0000000000  │鄴強國際企業│
   │55  │（張振君）    │          │員證影本│（張振君）    │            │有限公司    │
   │    │              │          │        │              │            │            │
   │    │              │          │        │              │            │            │
   │    │              │          │        │              │            │            │
   ├──┼───────┼─────┼────┼───────┼──────┼──────┤
   │    │ZHOU GUANGDONG│2007/12/15│護照、船│ZHOU GUANGDONG│0000000000  │鄴強國際企業│
   │56  │（周廣東）    │          │員證影本│（周廣東）    │            │有限公司    │
   │    │              │          │        │              │            │            │
   │    │              │          │        │              │            │            │
   │    │              │          │        │              │            │            │
   ├──┼───────┼─────┼────┼───────┼──────┼──────┤
   │    │HUANG TAO（黃 │2008/3/5  │護照、船│HUANG TAO（黃 │0000000000  │鄴強國際企業│
   │57  │濤）          │          │員證影本│濤）          │            │有限公司    │
   │    │              │          │        │              │            │            │
   │    │              │          │        │              │            │            │
   │    │              │          │        │              │            │            │
   ├──┼───────┼─────┼────┼───────┼──────┼──────┤
   │    │MA SHUO（馬碩 │2008/3/5  │護照、船│MA SHUO（馬碩 │0000000000  │鄴強國際企業│
   │58  │）            │          │員證影本│）            │            │有限公司    │
   │    │              │          │        │              │            │            │
   │    │              │          │        │              │            │            │
   │    │              │          │        │              │            │            │
   ├──┼───────┼─────┼────┼───────┼──────┼──────┤
   │    │GUO JINGJIE（ │2007/11/5 │護照、船│GUO JINGJIE（ │0000000000  │鄴強國際企業│
   │59  │郭景杰）      │          │員證影本│郭景杰）      │            │有限公司    │
   │    │              │          │        │              │            │            │
   │    │              │          │        │              │            │            │
   │    │              │          │        │              │            │            │
   ├──┼───────┼─────┼────┼───────┼──────┼──────┤
   │    │MA JIGUANG（馬│2007/11/6 │護照、船│MA JIGUANG（馬│0000000000  │鄴強國際企業│
   │60  │繼慶）        │          │員證影本│繼慶）        │            │有限公司    │
   │    │              │          │        │              │            │            │
   │    │              │          │        │              │            │            │
   │    │              │          │        │              │            │            │
   ├──┼───────┼─────┼────┼───────┼──────┼──────┤
   │    │JIN GANG（金剛│2007/11/7 │護照、船│JIN GANG（金剛│0000000000  │鄴強國際企業│
   │61  │）            │          │員證影本│）            │            │有限公司    │
   │    │              │          │        │              │            │            │
   │    │              │          │        │              │            │            │
   │    │              │          │        │              │            │            │
   ├──┼───────┼─────┼────┼───────┼──────┼──────┤
   │    │WANG XUEGANG（│2007/11/7 │護照、船│WANG XUEGANG（│0000000000  │鄴強國際企業│
   │62  │王學剛）      │          │員證影本│王學剛）      │            │有限公司    │
   │    │              │          │        │              │            │            │
   │    │              │          │        │              │            │            │
   │    │              │          │        │              │            │            │
   ├──┼───────┼─────┼────┼───────┼──────┼──────┤
   │    │ZOU GUANGYUAN │2007/11/7 │護照、船│ZOU GUANGYUAN │0000000000  │鄴強國際企業│
   │63  │（鄒慶遠）    │          │員證影本│（鄒慶遠）    │            │有限公司    │
   │    │              │          │        │              │            │            │
   │    │              │          │        │              │            │            │
   │    │              │          │        │              │            │            │
   ├──┼───────┼─────┼────┼───────┼──────┼──────┤
   │    │LI XIUTING（李│2007/10/31│護照、船│LI XIUTING（李│0000000000  │鄴強國際企業│
   │64  │秀亭）        │          │員證影本│秀亭）        │            │有限公司    │
   │    │              │          │        │              │            │            │
   │    │              │          │        │              │            │            │
   │    │              │          │        │              │            │            │
   ├──┼───────┼─────┼────┼───────┼──────┼──────┤
   │    │WEI YANLONG   │2007/12/15│護照、船│WEI YANLONG   │0000000000  │鄴強國際企業│
   │65  │（魏延龍）    │          │員證影本│（魏延龍）    │            │有限公司    │
   │    │              │          │        │              │            │            │
   │    │              │          │        │              │            │            │
   │    │              │          │        │              │            │            │
   ├──┼───────┼─────┼────┼───────┼──────┼──────┤
   │    │ZHANG JUN（張 │2007/9/19 │護照、船│ZHANG JUN（張 │0000000000  │鄴強國際企業│
   │66  │峻）          │          │員證影本│峻）          │            │有限公司    │
   │    │              │          │        │              │            │            │
   │    │              │          │        │              │            │            │
   │    │              │          │        │              │            │            │
   ├──┼───────┼─────┼────┼───────┼──────┼──────┤
   │    │YANG MIAO（楊 │2007/9/13 │護照、船│YANG MIAO（楊 │0000000000  │鄴強國際企業│
   │67  │苗）          │          │員證影本│苗）          │            │有限公司    │
   │    │              │          │        │              │            │            │
   │    │              │          │        │              │            │            │
   │    │              │          │        │              │            │            │
   ├──┼───────┼─────┼────┼───────┼──────┼──────┤
   │    │YAN XIONGFENG │2007/10/31│護照、船│YAN XIONGFENG │0000000000  │鄴強國際企業│
   │68  │（嚴雄峰）    │          │員證影本│（嚴雄峰）    │            │有限公司    │
   │    │              │          │        │              │            │            │
   │    │              │          │        │              │            │            │
   │    │              │          │        │              │            │            │
   ├──┼───────┼─────┼────┼───────┼──────┼──────┤
   │    │DU MINGFANG（ │2008/3/19 │護照、船│DU MINGFANG（ │0000000000  │鄴強國際企業│
   │69  │杜明芳）      │          │員證影本│杜明芳）      │            │有限公司    │
   │    │              │          │        │              │            │            │
   │    │              │          │        │              │            │            │
   │    │              │          │        │              │            │            │
   ├──┼───────┼─────┼────┼───────┼──────┼──────┤
   │    │LIU SHENGBO（ │2008/3/19 │護照、船│LIU SHENGBO（ │0000000000  │鄴強國際企業│
   │70  │劉胜博）      │          │員證影本│劉胜博）      │            │有限公司    │
   │    │              │          │        │              │            │            │
   │    │              │          │        │              │            │            │
   │    │              │          │        │              │            │            │
   ├──┼───────┼─────┼────┼───────┼──────┼──────┤
   │    │LUO YUEWEN    │2008/3/19 │護照、船│LUO YUEWEN    │0000000000  │鄴強國際企業│
   │71  │（羅躍文）    │          │員證影本│（羅躍文）    │            │有限公司    │
   │    │              │          │        │              │            │            │
   │    │              │          │        │              │            │            │
   │    │              │          │        │              │            │            │
   ├──┼───────┼─────┼────┼───────┼──────┼──────┤
   │    │HA ZHAOHUI（哈│2008/3/4  │護照、船│HA ZHAOHUI（哈│0000000000  │鄴強國際企業│
   │72  │朝輝）        │          │員證影本│朝輝）        │            │有限公司    │
   │    │              │          │        │              │            │            │
   │    │              │          │        │              │            │            │
   │    │              │          │        │              │            │            │
   ├──┼───────┼─────┼────┼───────┼──────┼──────┤
   │    │SANG GUOCAI（ │2008/3/4  │護照、船│SANG GUOCAI（ │0000000000  │鄴強國際企業│
   │73  │桑國才）      │          │員證影本│桑國才）      │            │有限公司    │
   │    │              │          │        │              │            │            │
   │    │              │          │        │              │            │            │
   │    │              │          │        │              │            │            │
   ├──┼───────┼─────┼────┼───────┼──────┼──────┤
   │    │LI KAI（李凱）│2008/3/4  │護照、船│LI KAI（李凱）│0000000000  │鄴強國際企業│
   │74  │              │          │員證影本│              │            │有限公司    │
   │    │              │          │        │              │            │            │
   │    │              │          │        │              │            │            │
   │    │              │          │        │              │            │            │
   ├──┼───────┼─────┼────┼───────┼──────┼──────┤
   │    │DU XIAOJUN    │2008/4/15 │護照、船│DU XIAOJUN    │0000000000  │鄴強國際企業│
   │75  │（杜曉軍）    │          │員證影本│（杜曉軍）    │            │有限公司    │
   │    │              │          │        │              │            │            │
   │    │              │          │        │              │            │            │
   │    │              │          │        │              │            │            │
   ├──┼───────┼─────┼────┼───────┼──────┼──────┤
   │    │GAN LIANYUN（ │2008/4/15 │護照、船│GAN LIANYUN（ │0000000000  │鄴強國際企業│
   │76  │干聯云）      │          │員證影本│干聯云）      │            │有限公司    │
   │    │              │          │        │              │            │            │
   │    │              │          │        │              │            │            │
   │    │              │          │        │              │            │            │
   ├──┼───────┼─────┼────┼───────┼──────┼──────┤
   │    │JIAN LINIAN（ │2008/4/15 │護照、船│JIAN LINIAN（ │0000000000  │鄴強國際企業│
   │77  │簡立年）      │          │員證影本│簡立年）      │            │有限公司    │
   │    │              │          │        │              │            │            │
   │    │              │          │        │              │            │            │
   │    │              │          │        │              │            │            │
   ├──┼───────┼─────┼────┼───────┼──────┼──────┤
   │    │CAO HONGZHANG │2008/4/15 │護照、船│CAO HONGZHANG │0000000000  │鄴強國際企業│
   │78  │（曹洪章）    │          │員證影本│（曹洪章）    │            │有限公司    │
   │    │              │          │        │              │            │            │
   │    │              │          │        │              │            │            │
   │    │              │          │        │              │            │            │
   ├──┼───────┼─────┼────┼───────┼──────┼──────┤
   │    │ZHAO JIAN     │2008/4/15 │護照、船│ZHAO JIAN     │0000000000  │鄴強國際企業│
   │79  │（趙堅）      │          │員證影本│（趙堅）      │            │有限公司    │
   │    │              │          │        │              │            │            │
   │    │              │          │        │              │            │            │
   │    │              │          │        │              │            │            │
   ├──┼───────┼─────┼────┼───────┼──────┼──────┤
   │    │QIU DEMING（邱│2008/4/15 │護照、船│QIU DEMING（邱│0000000000  │鄴強國際企業│
   │80  │德銘）        │          │員證影本│德銘）        │            │有限公司    │
   │    │              │          │        │              │            │            │
   │    │              │          │        │              │            │            │
   │    │              │          │        │              │            │            │
   ├──┼───────┼─────┼────┼───────┼──────┼──────┤
   │    │WANG TIEYING（│2008/4/15 │護照、船│WANG TIEYING（│0000000000  │鄴強國際企業│
   │81  │王鐵英）      │          │員證影本│王鐵英）      │            │有限公司    │
   │    │              │          │        │              │            │            │
   │    │              │          │        │              │            │            │
   │    │              │          │        │              │            │            │
   ├──┼───────┼─────┼────┼───────┼──────┼──────┤
   │    │HUANG HESHENG │2008/4/15 │護照、船│HUANG HESHENG │0000000000  │鄴強國際企業│
   │82  │（黃和生）    │          │員證影本│（黃和生）    │            │有限公司    │
   │    │              │          │        │              │            │            │
   │    │              │          │        │              │            │            │
   │    │              │          │        │              │            │            │
   ├──┼───────┼─────┼────┼───────┼──────┼──────┤
   │    │WANG XING（汪 │2008/4/15 │護照、船│WANG XING（汪 │0000000000  │鄴強國際企業│
   │83  │興）          │          │員證影本│興）          │            │有限公司    │
   │    │              │          │        │              │            │            │
   │    │              │          │        │              │            │            │
   │    │              │          │        │              │            │            │
   ├──┼───────┼─────┼────┼───────┼──────┼──────┤
   │    │NI QINGSHU（尼│2008/4/15 │護照、船│NI QINGSHU（尼│0000000000  │鄴強國際企業│
   │84  │青樹）        │          │員證影本│青樹）        │            │有限公司    │
   │    │              │          │        │              │            │            │
   │    │              │          │        │              │            │            │
   │    │              │          │        │              │            │            │
   ├──┼───────┼─────┼────┼───────┼──────┼──────┤
   │    │WANG JI（王記 │2008/4/15 │護照、船│WANG JI（王記 │0000000000  │鄴強國際企業│
   │    │）            │          │員證影本│）            │            │有限公司    │
   │85  │              │          │        │              │            │            │
   │    │              │          │        │              │            │            │
   │    │              │          │        │              │            │            │
   ├──┼───────┼─────┼────┼───────┼──────┼──────┤
   │    │GUO JINGWANG（│2008/4/15 │護照、船│GUO JINGWANG（│0000000000  │鄴強國際企業│
   │86  │郭景旺）      │          │員證影本│郭景旺）      │            │有限公司    │
   │    │              │          │        │              │            │            │
   │    │              │          │        │              │            │            │
   │    │              │          │        │              │            │            │
   ├──┼───────┼─────┼────┼───────┼──────┼──────┤
   │    │DAI BAOXIN（戴│2008/4/15 │護照、船│DAI BAOXIN（戴│0000000000  │鄴強國際企業│
   │    │寶鑫）        │          │員證影本│寶鑫）        │            │有限公司    │
   │87  │              │          │        │              │            │            │
   │    │              │          │        │              │            │            │
   │    │              │          │        │              │            │            │
   ├──┼───────┼─────┼────┼───────┼──────┼──────┤
   │    │WANG SFENGJUN │2008/4/15 │護照、船│WANG SFENGJUN │0000000000  │鄴強國際企業│
   │    │（王胜軍）    │          │員證影本│（王胜軍）    │            │有限公司    │
   │88  │              │          │        │              │            │            │
   │    │              │          │        │              │            │            │
   │    │              │          │        │              │            │            │
   ├──┼───────┼─────┼────┼───────┼──────┼──────┤
   │    │JIN YONGLEI（ │2008/4/15 │護照、船│JIN YONGLEI（ │0000000000  │鄴強國際企業│
   │89  │金永磊）      │          │員證影本│金永磊）      │            │有限公司    │
   │    │              │          │        │              │            │            │
   │    │              │          │        │              │            │            │
   │    │              │          │        │              │            │            │
   ├──┼───────┼─────┼────┼───────┼──────┼──────┤
   │    │ROMY T.DEL    │2008/1/21 │護照、船│ROMY T.DEL    │0000000000  │鄴強國際企業│
   │90  │ROSARIO       │          │員證影本│ROSARIO       │            │有限公司    │
   │    │              │          │        │              │            │            │
   │    │              │          │        │              │            │            │
   │    │              │          │        │              │            │            │
   ├──┼───────┼─────┼────┼───────┼──────┼──────┤
   │    │DE LEON       │2007/11/10│護照、船│DE LEON       │0000000000  │鄴強國際企業│
   │91  │ERNESTO MOREDO│          │員證影本│ERNESTO MOREDO│            │有限公司    │
   │    │              │          │        │              │            │            │
   │    │              │          │        │              │            │            │
   │    │              │          │        │              │            │            │
   ├──┼───────┼─────┼────┼───────┼──────┼──────┤
   │    │CASILE DANILO │2008/1/7  │護照、船│CASILE DANILO │0000000000  │鄴強國際企業│
   │92  │LOPEZ         │          │員證影本│LOPEZ         │            │有限公司    │
   │    │              │          │        │              │            │            │
   │    │              │          │        │              │            │            │
   │    │              │          │        │              │            │            │
   ├──┼───────┼─────┼────┼───────┼──────┼──────┤
   │    │CALAOR HERBERT│2008/2/13 │護照、船│CALAOR HERBERT│0000000000  │鄴強國際企業│
   │93  │CADANGIN      │          │員證影本│CADANGIN      │            │有限公司    │
   │    │              │          │        │              │            │            │
   │    │              │          │        │              │            │            │
   │    │              │          │        │              │            │            │
   ├──┼───────┼─────┼────┼───────┼──────┼──────┤
   │    │JUMANOY       │2008/2/13 │護照、船│JUMANOY       │0000000000  │鄴強國際企業│
   │    │CHARLEMAIGN   │          │員證影本│CHARLEMAIGN   │            │有限公司    │
   │94  │LAGURA        │          │        │LAGURA        │            │            │
   │    │              │          │        │              │            │            │
   │    │              │          │        │              │            │            │
   ├──┼───────┼─────┼────┼───────┼──────┼──────┤
   │    │DELA CRUZ     │2008/2/13 │護照、船│DELA CRUZ     │0000000000  │鄴強國際企業│
   │95  │JULIO PILLADO │          │員證影本│JULIO PILLADO │            │有限公司    │
   │    │              │          │        │              │            │            │
   │    │              │          │        │              │            │            │
   │    │              │          │        │              │            │            │
   ├──┼───────┼─────┼────┼───────┼──────┼──────┤
   │    │MONTECLARO    │2008/2/13 │護照、船│MONTECLARO    │0000000000  │鄴強國際企業│
   │96  │MOLAVIN KICHIE│          │員證影本│MOLAVIN KICHIE│            │有限公司    │
   │    │              │          │        │              │            │            │
   │    │              │          │        │              │            │            │
   │    │              │          │        │              │            │            │
   ├──┼───────┼─────┼────┼───────┼──────┼──────┤
   │    │BARDULLAS JADE│2008/2/13 │護照、船│BARDULLAS JADE│0000000000  │鄴強國際企業│
   │97  │VIRONE        │          │員證影本│VIRONE        │            │有限公司    │
   │    │MONDIJAR      │          │        │MONDIJAR      │            │            │
   │    │              │          │        │              │            │            │
   │    │              │          │        │              │            │            │
   ├──┼───────┼─────┼────┼───────┼──────┼──────┤
   │    │BANIGOOS      │2008/2/13 │護照、船│BANIGOOS      │0000000000  │鄴強國際企業│
   │98  │BERNARDO      │          │員證影本│BERNARDO      │            │有限公司    │
   │    │BADURIA       │          │        │BADURIA       │            │            │
   │    │              │          │        │              │            │            │
   │    │              │          │        │              │            │            │
   ├──┼───────┼─────┼────┼───────┼──────┼──────┤
   │    │SATOR BERNARD │2008/3/4  │護照、船│SATOR BERNARD │0000000000  │鄴強國際企業│
   │99  │RODRIGUEZ     │          │員證影本│RODRIGUEZ     │            │有限公司    │
   │    │              │          │        │              │            │            │
   │    │              │          │        │              │            │            │
   │    │              │          │        │              │            │            │
   ├──┼───────┼─────┼────┼───────┼──────┼──────┤
   │    │SAQUILON      │2008/1/21 │護照、船│SAQUILON      │0000000000  │鄴強國際企業│
   │100 │ABENIR        │          │員證影本│ABENIR        │            │有限公司    │
   │    │MAGTUTUNOD    │          │        │MAGTUTUNOD    │            │            │
   │    │              │          │        │              │            │            │
   │    │              │          │        │              │            │            │
   ├──┼───────┼─────┼────┼───────┼──────┼──────┤
   │    │CUBIO SANDRO  │2008/1/21 │護照、船│CUBIO SANDRO  │0000000000  │鄴強國際企業│
   │101 │BARCENILLA    │          │員證影本│BARCENILLA    │            │有限公司    │
   │    │              │          │        │              │            │            │
   │    │              │          │        │              │            │            │
   │    │              │          │        │              │            │            │
   ├──┼───────┼─────┼────┼───────┼──────┼──────┤
   │    │LAURENCIANA   │2008/1/21 │護照、船│LAURENCIANA   │0000000000  │鄴強國際企業│
   │    │JAIME MACARINE│          │員證影本│JAIME MACARINE│            │有限公司    │
   │102 │              │          │        │              │            │            │
   │    │              │          │        │              │            │            │
   │    │              │          │        │              │            │            │
   ├──┼───────┼─────┼────┼───────┼──────┼──────┤
   │    │GO JACKIE     │2008/1/21 │護照、船│GO JACKIE     │0000000000  │鄴強國際企業│
   │103 │PANAGUITON    │          │員證影本│PANAGUITON    │            │有限公司    │
   │    │              │          │        │              │            │            │
   │    │              │          │        │              │            │            │
   │    │              │          │        │              │            │            │
   ├──┼───────┼─────┼────┼───────┼──────┼──────┤
   │    │PANCITO       │2008/1/21 │護照、船│PANCITO       │0000000000  │鄴強國際企業│
   │104 │RICHARD BAS   │          │員證影本│RICHARD BAS   │            │有限公司    │
   │    │              │          │        │              │            │            │
   │    │              │          │        │              │            │            │
   │    │              │          │        │              │            │            │
   ├──┼───────┼─────┼────┼───────┼──────┼──────┤
   │    │MORIN EDWIN   │2008/1/21 │護照、船│MORIN EDWIN   │0000000000  │鄴強國際企業│
   │    │MILLARO       │          │員證影本│MILLARO       │            │有限公司    │
   │105 │              │          │        │              │            │            │
   │    │              │          │        │              │            │            │
   │    │              │          │        │              │            │            │
   ├──┼───────┼─────┼────┼───────┼──────┼──────┤
   │    │ROA LEANDRO   │2008/1/15 │護照、船│ROA LEANDRO   │0000000000  │鄴強國際企業│
   │106 │COBO          │          │員證影本│COBO          │            │有限公司    │
   │    │              │          │        │              │            │            │
   │    │              │          │        │              │            │            │
   │    │              │          │        │              │            │            │
   ├──┼───────┼─────┼────┼───────┼──────┼──────┤
   │    │PANILAGAD     │2008/1/7  │護照、船│PANILAGAD     │0000000000  │鄴強國際企業│
   │107 │MICHAEL BITONG│          │員證影本│MICHAEL BITONG│            │有限公司    │
   │    │              │          │        │              │            │            │
   │    │              │          │        │              │            │            │
   │    │              │          │        │              │            │            │
   ├──┼───────┼─────┼────┼───────┼──────┼──────┤
   │    │GUIRA OSCAR   │2008/1/7  │護照、船│GUIRA OSCAR   │0000000000  │鄴強國際企業│
   │    │ALDE          │          │員證影本│ALDE          │            │有限公司    │
   │108 │              │          │        │              │            │            │
   │    │              │          │        │              │            │            │
   │    │              │          │        │              │            │            │
   ├──┼───────┼─────┼────┼───────┼──────┼──────┤
   │    │GARCIA DANILO │2007/12/26│護照、船│GARCIA DANILO │0000000000  │鄴強國際企業│
   │    │OTARA         │          │員證影本│OTARA         │            │有限公司    │
   │109 │              │          │        │              │            │            │
   │    │              │          │        │              │            │            │
   │    │              │          │        │              │            │            │
   ├──┼───────┼─────┼────┼───────┼──────┼──────┤
   │    │PATROCINO     │2007/12/26│護照、船│PATROCINO     │0000000000  │鄴強國際企業│
   │110 │ROGER MORENO  │          │員證影本│ROGER MORENO  │            │有限公司    │
   │    │              │          │        │              │            │            │
   │    │              │          │        │              │            │            │
   │    │              │          │        │              │            │            │
   ├──┼───────┼─────┼────┼───────┼──────┼──────┤
   │    │MENGUILLO     │2007/12/26│護照、船│MENGUILLO     │0000000000  │鄴強國際企業│
   │111 │SURICK SACLOTE│          │員證影本│SURICK SACLOTE│            │有限公司    │
   │    │              │          │        │              │            │            │
   │    │              │          │        │              │            │            │
   ├──┼───────┼─────┼────┼───────┼──────┼──────┤
   │    │SALAUM MARLO  │2007/10/11│護照、船│SALAUM MARLO  │0000000000  │鄴強國際企業│
   │    │CURAN         │          │員證影本│CURAN         │            │有限公司    │
   │112 │              │          │        │              │            │            │
   │    │              │          │        │              │            │            │
   │    │              │          │        │              │            │            │
   ├──┼───────┼─────┼────┼───────┼──────┼──────┤
   │    │LOVENDINO     │2007/11/22│護照、船│LOVENDINO     │0000000000  │鄴強國際企業│
   │    │JOSEPH DALINO │          │員證影本│JOSEPH DALINO │            │有限公司    │
   │113 │              │          │        │              │            │            │
   │    │              │          │        │              │            │            │
   │    │              │          │        │              │            │            │
   ├──┼───────┼─────┼────┼───────┼──────┼──────┤
   │    │ARABIANA      │2008/4/15 │護照、船│ARABIANA      │0000000000  │鄴強國際企業│
   │    │ROGELIO LOY   │          │員證影本│ROGELIO LOY   │            │有限公司    │
   │114 │              │          │        │              │            │            │
   │    │              │          │        │              │            │            │
   │    │              │          │        │              │            │            │
   ├──┼───────┼─────┼────┼───────┼──────┼──────┤
   │    │CASINO        │2008/4/15 │護照、船│CASINO        │0000000000  │鄴強國際企業│
   │    │URCISIANO     │          │員證影本│URCISIANO     │            │有限公司    │
   │115 │LUMAYAG       │          │        │LUMAYAG       │            │            │
   │    │              │          │        │              │            │            │
   │    │              │          │        │              │            │            │
   ├──┼───────┼─────┼────┼───────┼──────┼──────┤
   │    │RIEGO JUANITO │2008/4/15 │護照、船│RIEGO JUANITO │ 0000000000 │鄴強國際企業│
   │    │JR. DE JOSE   │          │員證影本│JR. DE JOSE   │            │有限公司    │
   │116 │              │          │        │              │            │            │
   │    │              │          │        │              │            │            │
   │    │              │          │        │              │            │            │
   ├──┼───────┼─────┼────┼───────┼──────┼──────┤
   │    │PHAN VAN HUNG │2007/9/13 │護照、船│PHAN VAN HUNG │0000000000  │鄴強國際企業│
   │    │              │          │員證影本│              │            │有限公司    │
   │117 │              │          │        │              │            │            │
   │    │              │          │        │              │            │            │
   │    │              │          │        │              │            │            │
   ├──┼───────┼─────┼────┼───────┼──────┼──────┤
   │    │NGUYEN DUC    │2007/7/16 │護照、船│NGUYEN DUC    │0000000000  │鄴強國際企業│
   │    │HUNG          │          │員證影本│HUNG          │            │有限公司    │
   │118 │              │          │        │              │            │            │
   │    │              │          │        │              │            │            │
   │    │              │          │        │              │            │            │
   ├──┼───────┼─────┼────┼───────┼──────┼──────┤
   │    │REYES MARLO   │2008/4/15 │護照、船│REYES MARLO   │0000000000  │鄴強國際企業│
   │119 │LAGDA         │          │員證影本│LAGDA         │            │有限公司    │
   │    │              │          │        │              │            │            │
   │    │              │          │        │              │            │            │
   │    │              │          │        │              │            │            │
   ├──┼───────┼─────┼────┼───────┼──────┼──────┤
   │    │GUANCO JURIS  │2008/4/15 │護照、船│GUANCO JURIS  │0000000000  │鄴強國際企業│
   │120 │GUOTANA       │          │員證影本│GUOTANA       │            │有限公司    │
   │    │              │          │        │              │            │            │
   │    │              │          │        │              │            │            │
   │    │              │          │        │              │            │            │
   ├──┼───────┼─────┼────┼───────┼──────┼──────┤
   │    │CORONEL       │2007/12/26│護照、船│CORONEL       │0000000000  │鄴強國際企業│
   │121 │ZACARIAS      │          │員證影本│ZACARIAS      │            │有限公司    │
   │    │ROMARATE      │          │        │ROMARATE      │            │            │
   │    │              │          │        │              │            │            │
   │    │              │          │        │              │            │            │
   ├──┼───────┼─────┼────┼───────┼──────┼──────┤
   │    │SANTOS JOEL DE│2008/4/15 │護照、船│SANTOS JOEL DE│0000000000  │鄴強國際企業│
   │122 │LEON          │          │員證影本│LEON          │            │有限公司    │
   │    │              │          │        │              │            │            │
   │    │              │          │        │              │            │            │
   │    │              │          │        │              │            │            │
   ├──┼───────┼─────┼────┼───────┼──────┼──────┤
   │    │BOHOLST HERNAN│2008/4/15 │護照、船│BOHOLST HERNAN│0000000000  │鄴強國際企業│
   │    │ACHA          │          │員證影本│ACHA          │            │有限公司    │
   │123 │              │          │        │              │            │            │
   │    │              │          │        │              │            │            │
   │    │              │          │        │              │            │            │
   ├──┼───────┼─────┼────┼───────┼──────┼──────┤
   │    │BAUTISTA QUINA│2008/4/15 │護照、船│BAUTISTA QUINA│0000000000  │鄴強國際企業│
   │    │TADCAN ROGELIO│          │員證影本│TADCAN ROGELIO│            │有限公司    │
   │124 │              │          │        │              │            │            │
   │    │              │          │        │              │            │            │
   │    │              │          │        │              │            │            │
   ├──┼───────┼─────┼────┼───────┼──────┼──────┤
   │    │BAGAOISAN     │2008/4/15 │護照、船│BAGAOISAN     │0000000000  │鄴強國際企業│
   │125 │GANTTANO      │          │員證影本│GANTTANO      │            │有限公司    │
   │    │CRESENCIO     │          │        │CRESENCIO     │            │            │
   │    │              │          │        │              │            │            │
   │    │              │          │        │              │            │            │
   ├──┼───────┼─────┼────┼───────┼──────┼──────┤
   │    │AMISTOSO      │2008/4/15 │護照、船│AMISTOSO      │0000000000  │鄴強國際企業│
   │126 │DUNGOG        │          │員證影本│DUNGOG        │            │有限公司    │
   │    │BIENVENIDO    │          │        │BIENVENIDO    │            │            │
   │    │              │          │        │              │            │            │
   │    │              │          │        │              │            │            │
   ├──┼───────┼─────┼────┼───────┼──────┼──────┤
   │    │PANUGAN FELIPE│2008/4/15 │護照、船│PANUGAN FELIPE│0000000000  │鄴強國際企業│
   │    │JR. ALVARADO  │          │員證影本│JR. ALVARADO  │            │有限公司    │
   │127 │              │          │        │              │            │            │
   │    │              │          │        │              │            │            │
   │    │              │          │        │              │            │            │
   ├──┼───────┼─────┼────┼───────┼──────┼──────┤
   │    │TUMADIANG NOEL│2008/4/15 │護照、船│TUMADIANG NOEL│0000000000  │鄴強國際企業│
   │128 │ESICO         │          │員證影本│ESICO         │            │有限公司    │
   │    │              │          │        │              │            │            │
   │    │              │          │        │              │            │            │
   │    │              │          │        │              │            │            │
   ├──┼───────┼─────┼────┼───────┼──────┼──────┤
   │    │EBOL FRANCISCO│2008/1/7  │護照、船│EBOL FRANCISCO│0000000000  │鄴強國際企業│
   │    │DOMINGO       │          │員證影本│DOMINGO       │            │有限公司    │
   │129 │              │          │        │              │            │            │
   │    │              │          │        │              │            │            │
   │    │              │          │        │              │            │            │
   ├──┼───────┼─────┼────┼───────┼──────┼──────┤
   │    │NUNEZ NUNILON │2008/3/3  │護照、船│NUNEZ NUNILON │0000000000  │鄴強國際企業│
   │130 │JR INSO       │          │員證影本│JR INSO       │            │有限公司    │
   │    │              │          │        │              │            │            │
   │    │              │          │        │              │            │            │
   │    │              │          │        │              │            │            │
   ├──┼───────┼─────┼────┼───────┼──────┼──────┤
   │    │LOBATON       │2008/1/7  │護照、船│LOBATON       │0000000000  │鄴強國際企業│
   │    │EMMANUEL      │          │員證影本│EMMANUEL      │            │有限公司    │
   │131 │BANTILLO      │          │        │BANTILLO      │            │            │
   │    │              │          │        │              │            │            │
   │    │              │          │        │              │            │            │
   ├──┼───────┼─────┼────┼───────┼──────┼──────┤
   │    │LAGAHIT VICTOR│2008/1/21 │護照、船│LAGAHIT VICTOR│0000000000  │鄴強國際企業│
   │    │EMIT          │          │員證影本│EMIT          │            │有限公司    │
   │132 │              │          │        │              │            │            │
   │    │              │          │        │              │            │            │
   │    │              │          │        │              │            │            │
   ├──┼───────┼─────┼────┼───────┼──────┼──────┤
   │    │FANTILAGA     │2007/12/26│護照、船│FANTILAGA     │0000000000  │鄴強國際企業│
   │133 │ALDRIN        │          │員證影本│ALDRIN        │            │有限公司    │
   │    │FANTILANAN    │          │        │FANTILANAN    │            │            │
   │    │              │          │        │              │            │            │
   │    │              │          │        │              │            │            │
   ├──┼───────┼─────┼────┼───────┼──────┼──────┤
   │    │TAYOR ROLAND  │2007/12/26│護照、船│TAYOR ROLAND  │0000000000  │鄴強國際企業│
   │    │PANTORILLA    │          │員證影本│PANTORILLA    │            │有限公司    │
   │134 │              │          │        │              │            │            │
   │    │              │          │        │              │            │            │
   │    │              │          │        │              │            │            │
   ├──┼───────┼─────┼────┼───────┼──────┼──────┤
   │    │LIBOR ROLANDO │2007/12/26│護照、船│LIBOR ROLANDO │0000000000  │鄴強國際企業│
   │135 │MONTOYA       │          │員證影本│MONTOYA       │            │有限公司    │
   │    │              │          │        │              │            │            │
   │    │              │          │        │              │            │            │
   │    │              │          │        │              │            │            │
   ├──┼───────┼─────┼────┼───────┼──────┼──────┤
   │    │DIAPUES ERWIN │2008/2/13 │護照、船│DIAPUES ERWIN │0000000000  │鄴強國際企業│
   │136 │TABISAURA     │          │員證影本│TABISAURA     │            │有限公司    │
   │    │              │          │        │              │            │            │
   │    │              │          │        │              │            │            │
   │    │              │          │        │              │            │            │
   ├──┼───────┼─────┼────┼───────┼──────┼──────┤
   │    │DELAY         │2008/2/13 │護照、船│DELAY         │0000000000  │鄴強國際企業│
   │    │ALEXANDER     │          │員證影本│ALEXANDER     │            │有限公司    │
   │137 │FUENTES       │          │        │FUENTES       │            │            │
   │    │              │          │        │              │            │            │
   │    │              │          │        │              │            │            │
   ├──┼───────┼─────┼────┼───────┼──────┼──────┤
   │    │ABASTILLAS    │2008/2/13 │護照、船│ABASTILLAS    │0000000000  │鄴強國際企業│
   │    │JOSEPH        │          │員證影本│JOSEPH        │            │有限公司    │
   │138 │GODFFREY      │          │        │GODFFREY      │            │            │
   │    │VILLAVEDE     │          │        │VILLAVEDE     │            │            │
   │    │              │          │        │              │            │            │
   ├──┼───────┼─────┼────┼───────┼──────┼──────┤
   │    │MIRA ALAN     │2008/1/15 │護照、船│MIRA ALAN     │0000000000  │鄴強國際企業│
   │139 │UBUTA         │          │員證影本│UBUTA         │            │有限公司    │
   │    │              │          │        │              │            │            │
   │    │              │          │        │              │            │            │
   │    │              │          │        │              │            │            │
   ├──┼───────┼─────┼────┼───────┼──────┼──────┤
   │    │ODRON LAWRENCE│2008/3/2  │護照、船│ODRON LAWRENCE│0000000000  │鄴強國際企業│
   │140 │DELLERA       │          │員證影本│DELLERA       │            │有限公司    │
   │    │              │          │        │              │            │            │
   │    │              │          │        │              │            │            │
   │    │              │          │        │              │            │            │
   ├──┼───────┼─────┼────┼───────┼──────┼──────┤
   │    │VALERO ERADITO│2008/3/4  │護照、船│VALERO ERADITO│0000000000  │鄴強國際企業│
   │    │MARCELO       │          │員證影本│MARCELO       │            │有限公司    │
   │141 │              │          │        │              │            │            │
   │    │              │          │        │              │            │            │
   │    │              │          │        │              │            │            │
   ├──┼───────┼─────┼────┼───────┼──────┼──────┤
   │    │PANALIGAN     │2007/10/1 │護照、船│PANALIGAN     │0000000000  │鄴強國際企業│
   │142 │ALLAN PEREY   │          │員證影本│ALLAN PEREY   │            │有限公司    │
   │    │              │          │        │              │            │            │
   │    │              │          │        │              │            │            │
   │    │              │          │        │              │            │            │
   ├──┼───────┼─────┼────┼───────┼──────┼──────┤
   │    │MATEO TEODORO │2007/11/5 │護照、船│MATEO TEODORO │0000000000  │鄴強國際企業│
   │143 │LAGRIMAS      │          │員證影本│LAGRIMAS      │            │有限公司    │
   │    │              │          │        │              │            │            │
   │    │              │          │        │              │            │            │
   │    │              │          │        │              │            │            │
   ├──┼───────┼─────┼────┼───────┼──────┼──────┤
   │    │BARRON ROLANDO│2007/11/22│護照、船│BARRON ROLANDO│0000000000  │鄴強國際企業│
   │    │LAWAS         │          │員證影本│LAWAS         │            │有限公司    │
   │144 │              │          │        │              │            │            │
   │    │              │          │        │              │            │            │
   │    │              │          │        │              │            │            │
   ├──┼───────┼─────┼────┼───────┼──────┼──────┤
   │    │MABUNAY ALMER │2007/11/22│護照、船│MABUNAY ALMER │0000000000  │鄴強國際企業│
   │    │MUYA          │          │員證影本│MUYA          │            │有限公司    │
   │145 │              │          │        │              │            │            │
   │    │              │          │        │              │            │            │
   │    │              │          │        │              │            │            │
   ├──┼───────┼─────┼────┼───────┼──────┼──────┤
   │    │TUBOG WILFREDO│2008/1/21 │護照、船│TUBOG WILFREDO│0000000000  │鄴強國際企業│
   │146 │ESTIL         │          │員證影本│ESTIL         │            │有限公司    │
   │    │              │          │        │              │            │            │
   │    │              │          │        │              │            │            │
   │    │              │          │        │              │            │            │
   ├──┼───────┼─────┼────┼───────┼──────┼──────┤
   │    │DECINAL       │2008/1/7  │護照、船│DECINAL       │0000000000  │鄴強國際企業│
   │147 │NILBERT       │          │員證影本│NILBERT       │            │有限公司    │
   │    │PARRENO       │          │        │PARRENO       │            │            │
   │    │              │          │        │              │            │            │
   │    │              │          │        │              │            │            │
   ├──┼───────┼─────┼────┼───────┼──────┼──────┤
   │    │CANDE ARMANDO │2008/2/8  │護照、船│CANDE ARMANDO │0000000000  │鄴強國際企業│
   │148 │ARROJADO      │          │員證影本│ARROJADO      │            │有限公司    │
   │    │              │          │        │              │            │            │
   │    │              │          │        │              │            │            │
   │    │              │          │        │              │            │            │
   ├──┼───────┼─────┼────┼───────┼──────┼──────┤
   │    │DSUNCIO       │2008/3/5  │護照、健│DSUNCIO       │0000000000  │鄴強國際企業│
   │149 │FONOLRO AESTRO│          │保卡影本│FONOLRO AESTRO│            │有限公司    │
   │    │              │          │        │              │            │            │
   │    │              │          │        │              │            │            │
   │    │              │          │        │              │            │            │
   └──┴───────┴─────┴────┴───────┴──────┴──────┘